臺灣高等法院刑事判決　　　　　　　　99年度上訴字第2722號
上　訴　人　臺灣宜蘭地方法院檢察署檢察官
上　訴　人
即　被　告　游婉君
　　　　　　蕭明輝
上列二人共同
選任辯護人　柯士斌律師
上　訴　人
即　被　告　陳明陽
上　訴　人
即　被　告　黃冠皓
上列二人共同
指定辯護人　本院公設辯護人李廣澤
上　訴　人
即　被　告　林民偉
選任辯護人　廖學興律師
　　　　　　劉致顯律師
上列上訴人因被告違反毒品危害防制條例等案件，不服臺灣宜蘭
地方法院99年度訴字第49號，中華民國99年6月22日第一審判決
（起訴案號：臺灣宜蘭地方法院檢察署97年度偵字第4480號、第
4481號），提起上訴，本院判決如下：
    主  文
原判決關於游婉君、陳明陽、黃冠皓部分，及蕭明輝於民國九十
七年九月初至同年九月十日間之二次販賣第三級毒品罪刑宣告（
含從刑）暨定應執行刑部分，均撤銷。
游婉君所犯如附表一各編號所示之罪，各處如附表一各編號「主
刑」欄與「從刑」欄所示之主刑及從刑。應執行有期徒刑肆年，
扣案之K他命壹佰拾參包（毛重柒陸點參零公克）、K他命粉末壹
包（毛重零點貳零公克）、K他命壹包（毛重柒點捌捌公克），
均沒收；販賣第三級毒品所得新臺幣捌仟伍佰元，應與陳宗賢連
帶沒收，如全部或一部不能沒收時，以其二人財產連帶抵償之；
扣案之不明化學藥劑壹包（毛重壹佰貳拾柒公克）、分裝袋捌拾
柒個、帳冊壹本、Sony Ericsson牌行動電話手機壹支、門號000
0000000號之行動電話手機壹支（含SIM卡壹枚），均沒收。
陳明陽、黃冠皓所犯如附表二各編號所示之罪，各處如附表二各
編號「主刑」欄與「從刑」欄所示之主刑及從刑，均應執行有期
徒刑肆年肆月。販賣第三級毒品所得新臺幣壹萬玖仟捌佰元應由
陳明陽與黃冠皓連帶沒收，如全部或一部不能沒收時，以其二人
財產連帶抵償之；扣案之門號0000000000號、0000000000號行動
電話手機共貳支（含SIM卡共貳枚）、分裝袋伍拾肆個，均沒收
。
陳明陽、黃冠皓被訴於民國九十七年十月十日販賣第三級毒品予
徐名亞部分，無罪。
蕭明輝被訴於民國九十七年九月初至同年九月十日間之二次販賣
第三級毒品罪部分，均無罪。
其他上訴駁回。
    事  實
一、游婉君明知K他命（Ketamine，又稱：愷他命）係屬毒品危
    害防制條例第2條第2項第3款規定之第三級毒品（下簡稱：K
    他命），不得販賣，竟與陳宗賢（因販賣第三級毒品罪及侵
    占遺失物罪，經原審判處並定應執行刑有期徒刑7年、罰金
    新臺幣5千元確定），共同意圖營利，基於販賣K他命之犯意
    聯絡，於民國97年9月中旬某日起，由陳宗賢提供摻入不明
    化學藥劑之K他命（每包K他命與化學藥劑各一半），由游婉
    君以游婉君自己所有之門號0000000000號行動電話手機1支
    （內含該門號SIM卡1枚），與買主聯絡K他命交易事宜，再
    由游婉君以上開門號與陳宗賢使用之門號0000000000號聯絡
    （門號0000000000號SIM卡1枚，屬林文興所有，為陳宗賢侵
    占取得放入陳宗賢所有之Sony Ericsson牌行動電話手機內
    使用），由游婉君將陳宗賢提供之K他命送至交易地點交付
    予買主，向買主收取價金，並將收取之價金轉交予陳宗賢，
    陳宗賢則會給予游婉君K他命施用，而共同於附表一所示之
    「交易時間」、「交易地點」，以附表一所示之「交易方式
    」、「金額」，先後販賣K他命予附表一所示之「交易對象
    」。嗣經警依法取得通訊監察書，對陳宗賢、游婉君上揭門
    號實施通訊監察後，先於97年11月11日8時50分許，在陳宗
    賢之宜蘭縣宜蘭市○○○路101號住處查獲，扣得屬其所有
    之K他命113包（毛重76.30公克）、K他命粉末1包（毛重
    0.20公克）、同屬其所有供摻入K他命以販賣用之不明化學
    藥劑1包（毛重127公克）、供分裝K他命以便販賣用而剩餘
    之分裝袋87個、供其為附表一所示販賣K他命犯罪記帳用之
    帳冊1本，以及上開Sony Ericsson牌行動電話手機1支，並
    於同日9時許，經警在宜蘭縣員山鄉○○村○○○路155巷2
    弄7號游婉君之住處查獲，扣得游婉君所有之K他命1包（毛
    重7.88公克）、屬其所有供其等為附表一所示販賣K他命犯
    罪聯絡用之門號0000000000號之行動電話手機1支（含SIM卡
    1枚）。
二、陳明陽、黃冠皓明知K他命屬毒品危害防制條例明定之第三
    級毒品，不得販賣，其二人竟共同意圖營利，基於販賣第三
    級毒品之犯意聯絡，自97年9月初某日起，先後以陳明陽所
    有之門號0000000000號行動電話手機1支（內含SIM卡1枚）
    或黃冠皓所有之門號0000000000號行動電話手機1支（內含
    SIM卡1枚），作為與買主聯絡K他命交易事宜之工具，分別
    於附表二所列交易時間、地點，以附表二所示之交易方式及
    金額，先後共同販賣K他命予附表二所示之「交易對象」以
    牟利。嗣經警依法取得通訊監察書，對陳明陽、黃冠皓上開
    門號實施通訊監察後，先於97年11月11日8時20分許，在宜
    蘭縣頭城鎮○○路207巷10號黃冠皓住處查獲，扣得屬黃冠
    皓所有供其等為附表二所示販賣K他命犯罪聯絡用之門號000
    0000000號行動電話手機1支（含SIM卡1枚），再於同日8時
    30分許，在陳明陽位於宜蘭縣頭城鎮○○路○段629巷12號住
    處查獲，扣得屬陳明陽所有供其等為附表二所示販賣K他命
    犯罪聯絡用之門號0000000000行動電話手機1支（含SIM卡1
    枚）。
三、蕭明輝明知明知K他命屬毒品危害防制條例明定之第三級毒
    品，不得販賣、轉讓，竟先後為下列犯行：
    (一)蕭明輝基於轉讓K他命之犯意，於附表三所列時間、地點
      ，轉讓K他命予林哲續一次。
    (二)蕭明輝另意圖營利，基於販賣K他命之犯意，於附表四所
      示交易時間、地點，以附表四所示之金額及交易方式，販
      賣K他命予黃彥鈞一次以牟利。嗣經警依法取得通訊監察
      書，對蕭明輝使用之門號0000000000號實施通訊監察後，
      對蕭明輝上開行動電話實施通訊監察，且為警於97年11月
      11日9時許在蕭明輝之宜蘭縣宜蘭市○○路○段327號3樓之
      12租屋處查獲，並扣得屬蕭明輝所有供其為附表四所示販
      賣K他命犯罪聯絡用之門號0000000000號行動電話手機1支
      （G-PLUS牌，含該門號SIM卡1枚，原審判決事實欄將此手
      機誤載為屬陳明陽所有，茲更正）及K他命1包（毛重0.54
      公克），另並扣得遺留於蕭明輝租處、屬黃冠皓所有、供
      其與陳明陽為如附表二所示販賣犯罪使用而剩餘之分裝袋
      54個等物。
四、林民偉係75年9月7日生，於97年間已為滿20歲之成年人，明
    知K他命屬毒品危害防制條例明定之第三級毒品，不得販賣
    ，竟先後為下列犯行：
    (一)林民偉意圖營利，基於販賣K他命之犯意，自97年6、7月
      某日起，以屬其所有之門號0000000000號或0000000000號
      行動電話手機各1支，作為與買主聯絡K他命交易之工具，
      於附表五所示之「交易時間」、「交易地點」，以附表五
      所示之「交易方式」、「金額」，先後販賣K他命予附表
      五所示之「交易對象」以牟利。
    (二)林民偉對於附表六所示之少年陳００（80年10月23日生，
      真實姓名、年籍詳卷，即起訴書附表七編號1）及吳００
      （80年11月29日生，真實姓名、年籍詳卷，即起訴書附表
      七編號2）均為未滿18歲之少年之情，有所預見，竟本於
      縱陳００、吳００真實年齡未滿18歲亦不違反其本意之不
      確定故意，意圖營利，基於販賣K他命之犯意，於附表六
      所示之「交易時間」、「交易地點」，以附表六所示之「
      交易方式」、「金額」，各販賣K他命予附表六所示之陳
      ００、吳００。
    (三)嗣經警依法取得通訊監察書，對林民偉使用之門號000000
      0000號、0000000000號實施通訊監察後，先於97年11月11
      日9時30分許，持檢察官簽發之拘票，至宜蘭縣宜蘭市○
      ○路25號3樓陳昱任之租處，拘提林民偉，並於當場經陳
      昱任之同意，執行搜索，扣得屬林民偉所有之K他命10包
      （毛重7.9公克）、供林民偉為附表五、六所示販賣K他命
      犯罪聯絡用之門號0000000000號行動電話手機1支（含SIM
      卡1枚）、供其為如附表五、六所示販賣K他命犯罪所用剩
      餘之分裝袋2袋，並經警持法官簽發之搜索票，在林民偉
      駕駛使用之車號1020-RM號自小客車內扣得屬林民偉所有
      之K他命20包（毛重15.43公克），復為警持法官簽發之搜
      索票，於同日11時30分許，在宜蘭縣宜蘭市○○路○段86
      巷17號林民偉住處，扣得屬林民偉所有供其為附表五、六
      所示販賣K他命犯罪聯絡用之門號0000000000號行動電話
      手機1支（含SIM卡1枚）。
五、案經宜蘭縣政府警察局移送臺灣宜蘭地方法院檢察署檢察官
    偵查起訴。
    理  由
甲、有罪部分：
壹、相關證據證據能力之說明：
一、按被告之自白，非出於強暴、脅迫、利誘、詐欺、疲勞訊問
    、違法羈押或其他不正之方法，且與事實相符者，得為證據
    ，刑事訴訟法第156條第1項定有明文。上訴人即被告游婉君
    、陳明陽、黃冠皓、林民偉對於其自己於警詢及偵審所為之
    陳述，未主張有何非出於自己自由意思之情形，則其等於本
    案所為之認罪陳述，查與事實相符者，對其本案犯罪事實之
    證明，自有證據能力。
二、被告游婉君、陳明陽、黃冠皓、蕭明輝、林民偉及其等辯護
    人，對於本院判決所引用之下列各項被告以外之人（含原審
    共同被告）於審判外之供述證據，於本院準備程序均未爭執
    其證據能力（見本院卷一第144頁背面至145頁正面），且經
    本院於審判程序分別提示並告以要旨，踐行調查證據程序，
    被告等及其等辯護人於本院言詞辯論終結前亦未聲明異議（
    見本院卷二第107頁以下），本院審酌上開證據，無信用性
    過低或違法取得之疑慮，且為證明相關事實所必要，認為適
    當，依刑事訴訟法第159條之5第2項、第1項規定，該等證據
    皆有證據能力。至於被告蕭明輝及其辯護人爭執無證據能力
    之證人王文生、林哲續、黃彥鈞於警詢中之陳述，因檢察官
    始終未說明為何該等證人於警詢中之證述，有較可信用之理
    由，本院並未引用作為積極證據之用，於此敘明。
三、對於本案被告等使用之上揭門號所實施之監聽，係按照臺灣
    宜蘭地方法院法官依據通訊保障及監察法第5條第1項第1款
    規定，核發准予監聽之該法院97年度聲監字第85、86、89、
    92 號、97年度聲監續字第76、77、80、81號通訊監察書而
    為之（見宜蘭縣政府警察局刑案偵查卷宗第371至390頁），
    則司法警察機關對該等門號之監聽係屬合法。按通訊監察之
    監聽譯文，為依據監聽錄音結果予以翻譯製作而成，屬文書
    證據之一種，於當事人或訴訟關係人對其真實性無爭執時，
    並依書證調查之規定，於審判期日踐行調查程序，提示譯文
    供當事人辨認、表示意見並為辯論者，非不得採為證據。亦
    即警察機關對犯罪嫌疑人依法監聽電話所製作之監察紀錄譯
    文，乃該監聽電話錄音之派生證據，倘係公務員依法定程序
    而取得，被告及訴訟關係人就其真實性復無爭執，法院並曾
    依刑事訴訟法第165條第1項規定，踐行證據調查之法定程序
    ，向被告宣讀或告以要旨，自得採為認定被告有罪之基礎，
    而有證據能力（最高法院100年度臺上字第563號判決意旨參
    照）。查：對於警察機關提供予檢察官據而起訴本案之上揭
    電話號碼通訊監察譯文之證據能力及譯文內容，被告等及其
    等辯護人於本院審理期間皆表示不爭執，就該等譯文於本院
    審判程序復有依刑事訴訟第165條規定進行調查證據程序（
    見本院卷一第144頁背面至145頁正面、本院卷二第107頁以
    下），該等通訊監察譯文，自亦有證據能力（若採監聽譯文
    亦屬傳聞證據之見解，該等譯文，依刑事訴訟法第159條之5
    第1項、第2項之規定，亦有證據能力）。
貳、認定犯罪事實所憑之證據及理由：
一、被告游婉君部分：
    前揭事實欄一附表一所示之犯罪事實，業據被告游婉君於偵
    審中坦承不諱，核與共犯即原審共同被告陳宗賢於檢察事務
    官詢問、檢察官偵訊及原審供證之情節相符（陳宗賢於檢察
    官偵訊及檢察事務官詢問時之證述，見97年度偵字第4480號
    卷一第43至51、36 0至363、374至375頁；其於原審之供述
    ，見原審卷二第85頁以下），並經證人廖坤城、陳明陽、黃
    冠皓、彭瑞昌、徐揚智於警詢及檢察官偵訊時供證在卷（證
    人相關證述之頁數，見本院卷二第108至109頁所引頁數）。
    被告游婉君於原審並供稱：我是基於朋友關係替陳宗賢送貨
    ，販賣K他命的錢都是拿給陳宗賢，有時候陳宗賢會請我吸
    食K他命等語（見原審卷二第85頁），原審共同被告陳宗賢
    於原審亦供承：我承認起訴書附表一所載販賣K他命的犯行
    ，編號1、2、4、5、6是與游婉君共同販賣，我以1克K他命5
    百元賣出，有摻入化學藥劑，都是一半一半攪拌後，每公克
    以500元的價格販賣等語（見原審卷二第85、89頁）。復有
    被告游婉君使用之門號0000000000號，分別與廖坤城所使用
    之門號0000000000號、陳明陽所使用之門號0000000000號、
    彭瑞昌所使用之門號0000000000號、徐揚智使用之門號000
    0000000號通話之通訊監察內容譯文在卷可佐。另有K他命11
    3包（毛重76.30公克）、K他命粉末1包（毛重0.20公克）、
    K他命1包（毛重7. 88公克），用以摻入毒品K他命再分裝之
    不明化學藥劑1包（毛重127公克）、分裝袋87個、帳冊1本
    、陳宗賢使用之上開Sony Ericsson牌行動電話手機1支、游
    婉君使用之門號0000000000號之行動電話手機1支（含SIM卡
    1枚）扣案可證，足證被告游婉君與共犯陳宗賢之自白與事
    實相符，堪以採信。
二、被告陳明陽、黃冠皓部分：
(一)、除事實欄二附表二編號9所示販賣K他命犯行外，被告陳明陽
    、黃冠皓對於附表二所示之其他販賣K他命犯行，於偵查、
    原審及本院均坦承不諱（原審部分見原審卷一第79至80頁、
    原審卷二第85至87頁；檢察官偵訊及檢察事務官詢問部分，
    見97年度偵字第4480號卷一第183至190、245至250、367至
    368、37 3至374、391至393頁），核與證人林昱德、林志彥
    、藍于捷、徐名亞、江政協、黃年瑩及當時為17歲少年之曹
    ００（真實姓名及年籍詳卷）於偵查中證述之情節相符（證
    人相關證述之頁數，見本院卷二第111至112頁所引頁數）。
    並有被告陳明陽所有之門號0000000000號、被告黃冠皓所有
    之門號0000000000號，分別與林昱德所使用之門號00000000
    00號、林志彥所使用之門號0000000000號、江政協所使用之
    門號0000000000號、黃年瑩所使用之門號0000000000號、徐
    名亞使用之門號0000000000號通話之通訊監察內容譯文在卷
    可佐。復有扣案之被告黃冠皓所有之門號0000000000號行動
    電話手機1支（含SIM卡1枚）、被告陳明陽所有之門號00000
    00000號行動電話手機1支（含SIM卡1枚），以及黃冠皓遺留
    於蕭明輝住處而扣案之分裝袋54個等物可資佐證，足徵被告
    陳明陽、黃冠皓之自白係與事實相符，堪以採信。
(二)、對事實欄二附表二編號9所示被告陳明陽、黃冠皓於97年10
    月12日販賣K他命予徐名亞部分，被告陳明陽、黃冠皓二人
    於原審原皆坦承犯行，並無爭執（見上引頁數），惟於本院
    則以證人徐名亞於檢察官偵訊時結證稱：97年12月12日20時
    24分41秒之通話，是與黃冠皓通聯，要買2千元K他命，這次
    沒有成交，因為後來他就推說K他命是他朋友的；97年12月1
    2日20時39分55秒之通話通聯，忘記是與陳明陽還是黃冠皓
    講，這次沒成交，97年12月12日20時50分8秒之通話通聯，
    是和陳明陽問價格，這次沒有買等語（見97年度偵字第4480
    號卷二第26至27頁）為由，主張其二人就此部分不構成販賣
    第三級毒品犯罪或僅成立未遂云云（見本院卷一第83、220
    頁背面）。惟查：就97年12月12日，被告黃冠皓與徐名亞間
    有完成K他命2千元交易之情，為被告黃冠皓於97年11月11日
    以被告及證人身分結證稱：「（97年10月12日20時24分之通
    訊監察譯文－門號0000000000號與門號0000000000號）這是
    我與『依依』的對話，我用陳明陽的手機打給『依依』，要
    問她是不是還要跟我拿K他命，這次她跟我『拿2』指的是拿
    2千元的K他命。（97年10月12日20時39分、20時50分之通訊
    監察譯文－門號0000000000號與門號0000000000號）這是我
    與『依依』的對話，我問『依依』人在哪裡，我過去找她，
    這次我有交給她2千元的K他命，『依依』也有付我2千元，
    這二通電話我也是用陳明陽的手機打的」等語（見97年度偵
    字第4480號卷一第187頁）。而被告黃冠皓上揭供證所稱之
    「依依」確實為徐名亞之綽號，門號0000000000號亦係徐名
    亞之手機門號，卷附之97年10月12日門號0000000000號與門
    號0000000000號之通訊監察譯文中之門號0000000000號使用
    者確為徐名亞本人，其與被告黃冠皓、陳明陽交易K他命之
    地點有包括礁溪米老鼠遊藝場等情，為證人徐名亞於偵查中
    結證在卷（見97年度偵字第4480頁卷二第22、24、26至27頁
    ）。再卷附之門號0000000000號與門號0000000000號於97年
    10月12日之通訊監察譯文顯示：(1)當日20時24分41秒，0000
    000000號撥打門號0000000000號，二人對話：「B（徐名亞
    ，下同）：喂。A（黃冠皓，下同）：喂！我『冠皓』。B：
    嗯。A：你要幾個。B：要幾個……我跟你拿2，阿明天給你
    好不好。A：好好好。B：阿你到了打給我。A：好好好。B：
    好掰掰。」(2)同日20時31分41秒，門號0000000000號撥打00
    00000000號，徐名亞表示為其朋友問：黃冠皓有沒有在做「
    5足」的云云，但徐名亞沒提到其朋友是否確定要。(3)同日
    20時39分55秒：0000000000號撥打門號0000000000號  ，被
    告黃冠皓與徐名亞之對話如下：「B：喂。A：喂！我在哪兒
    等你。B：你在「米老鼠」好不好。A：好好。」(4)同日20時
    50分8秒，0000000000號撥打門號0000000000號，被告黃冠
    皓與徐名亞之對話如下：「  B：喂。A：喂！我到了。B：
    好掰掰。A：好。」且該通訊監察譯文所示之門號000000000
    0號收訊基地臺位置，於上開時段有變動（由宜蘭縣礁溪鄉
    ○○路60號7樓頂→同鄉○○村○○路169之21號→同鄉○○
    路24巷8號7樓），皆有卷附之通訊監察譯文在卷足憑（見偵
    字第4480號卷二第13至14頁）。由此通訊監察譯文所顯示之
    被告黃冠皓與徐名亞於上開不滿40分鐘之連續4通電話對話
    內容之前後語脈以及被告黃冠皓於該時段確有移動所在地之
    事實觀之，當日顯係被告黃冠皓主動打電話問徐名亞要多少
    之K他命，徐名亞表示要2千元的量，徐名亞表示錢要明天再
    給，被告黃冠皓答應，被告黃冠皓當即前往「米老鼠」遊藝
    場與徐名亞見面，並交付K他命予徐名亞（價金次日再付）
    ，否則，應不會上述(3)(4)所示二人於第一通話後數分鐘內就
    相約在何處見面暨被告黃冠皓所稱：「我到了」之語。而上
    述(1)(3)(4)三通電話，亦係針對同一筆交易，(2)則是徐名亞另
    外幫友人探問被告黃冠皓是否有「5足」之量者，與(1)(3)(4)
    之通話尚無關連。被告黃冠皓於偵查中所為上揭供證，核與
    此通訊監察譯文所顯示之情況相吻合，應與事實相符，其與
    被告陳明陽就此部分應已販賣K他命予徐名亞既遂。至於證
    人徐名亞於偵查中固有為上述未成交之證述，惟若當時被告
    黃冠皓係因推說K他命是朋友的而未成交，被告黃冠皓實不
    可能會主動打電話給徐名亞問：「要幾個」，並當即出發與
    徐名亞約地點、見面，證人徐名亞所為上揭證述，要與通訊
    監察譯文所顯示之當日實際情況不符。復觀以證人徐名亞於
    偵查中就其於前開通話之對話人為何人，亦不能確定，甚至
    弄錯對象，而且其對上述(4)之通話所為之解釋：是和陳明陽
    問價格云云，更與上揭譯文顯示：若僅係問價格，徐名亞與
    對方於電話通話中即可談妥（見(1)），其二人實無須單為此
    見面之情形相齟齬，應可認：證人徐名亞於偵查中對97年10
    月12日之交易經過，實因已記憶淡退，而無法正確掌握當時
    之實際狀況，其所為上揭證言，尚不能執為有利於被告黃冠
    皓、陳明陽認定之依據。被告黃冠皓、陳明陽於本院就此部
    分，翻異前詞，主張其二人不構成販賣第三級毒品罪或僅係
    未遂，尚不足採。
三、被告蕭明輝部分：
(一)、訊據被告蕭明輝否認有轉讓或販賣K他命予林哲續及黃彥鈞
    之犯行，辯稱：我沒有轉讓或賣K他命，與黃彥鈞之通話中
    講到「豪仔」，是黃彥鈞欠「豪仔」錢，「豪仔」叫我問黃
    彥鈞何時還錢云云。
(二)、被告蕭明輝轉讓K他命予林哲續部分：
    (1)被告蕭明輝於警詢時供稱：「（林哲續為何請你施用K他
      命？你有無請過林哲續或他人施用過K他命？）因為我以
      前也有請過他，我之前若是身上有錢的話就會去買K他命
      ，買來的K他命有時會請朋友吸食，林哲續是其中之一」
      等語（見警少偵字第0971111983號卷第5頁背面），已承
      認曾有轉讓K他命予林哲續施用之事實。被告蕭明輝於原
      審受命法官在準備程序訊問其對起訴事實（被告蕭明輝於
      97年7、8月間某日在宜蘭縣頭城鎮○○路販賣K他命予林
      哲續之事實）有何意見時，又供稱：是與林哲續一起施用
      K他命（未承認轉讓）等語（見原審卷一第79頁）。而證
      人林哲續於原審就被告蕭明輝有無於97年7、8月間某日販
      賣K他命予其本人一事作證時，結證稱：「（你們一起施
      用K他命的毒品來源為何？）就是用被告蕭明輝的K他命。
      」、「（你與被告蕭明輝一起施用K他命時，他有無向你
      收錢？）我沒有拿錢向他買K他命，我看他在施用，我便
      拿他的一些K他命來施用。」、「（你拿被告蕭明輝的K他
      命來施用，他是否知情？）他知道。」、「（為何於警詢
      、偵訊稱被告蕭明輝提到K他命一包要價1千5百元，但他
      沒有向我拿錢？）我當時是施用被告蕭明輝的K他命，他
      沒有向我拿錢，我並不是向他購買。」、「（97年7月至8
      月間是否有到宜蘭縣頭城鎮○○路，即於被告蕭明輝經營
      的洗車場與他一起施用K他命？）我不確定時間，但我確
      定有於該期間在他頭城的洗車場與他一起施用K他命一、
      二次，該洗車場的名稱我忘記了，就是在宜蘭縣頭城鎮○
      ○○道什麼路。」、「（之前於宜蘭縣頭城鎮○○路某處
      與被告蕭明輝一起施用K他命，都是他請你施用K他命的嗎
      ？）應該是吧，我施用的是被告蕭明輝的K他命，他應該
      是向別人拿毒品的，該次他沒有向我收毒品的錢。」等語
      （見原審卷一第143、145、147頁）。由證人林哲續於原
      審所為證言之全部語脈觀之，證人林哲續就該部分被告蕭
      明輝之被訴事實，顯證稱：被告蕭明輝有於起訴事實所指
      之時、地給其K他命，其是與被告蕭明輝一起施用，其沒
      有拿錢給被告蕭明輝等語。再觀以被告蕭明輝於警詢中承
      認有給林哲續K他命施用之供述，以及被告蕭明輝於原審
      供稱：是與林哲續一起施用云云，足認被告蕭明輝確有於
      附表三所示之時、地，將己有之K他命轉讓予林哲續施用
      之行為。
    (2)被告蕭明輝及其辯護人雖以：被告蕭明輝於警詢中之供述
      沒有提及時間、地點為辯。惟按所謂補強證據，並非以證
      明犯罪構成要件之全部事實為必要，倘其得以佐證證人之
      證言，非屬虛構，能予保障所陳述事實之真實性，即已充
      足。且得據以佐證者，雖非直接可以推斷該被告之犯罪，
      但以此項證據與毒品取得者之陳述為綜合判斷，若足以認
      定犯罪事實者，仍不得謂非補強證據（最高法院99年度臺
      上字第4564號判決意旨參照）。被告蕭明輝上揭於警詢及
      於原審準備程序之供述，係作為佐證證人林哲續於原審所
      為被告蕭明輝有轉讓K他命犯行證述非屬虛構之補強證據
      ，尚不以證明該犯罪構成要件之全部事實為必要，自不能
      以被告蕭明輝上揭供述未具體說出時、地而否定其該等供
      述具有補強證據之證據價值。被告蕭明輝及其辯護人此部
      分抗辯，實不足採。
    (3)公訴意旨雖認被告蕭明輝所為如附表三所示之交付K他命
      予林哲續之行為，係基於販賣第三級毒品K他命之犯意，
      以1,500元之價格，販賣予林哲續云云。惟查：證人林哲
      續於檢察官偵訊時係證稱：「（是否向蕭明輝買過K他命
      ？）是，今年，我忘記何時，我到他在頭城鎮眼鏡洗車場
      拿K他命1包，摻在香煙，也有用鼻孔吸食，1包約1克多，
      他告訴我K他命一包1千5百元，但他沒有跟我拿錢，當天
      我們一起吸食，將那包全部吸完。我還有再去過他那邊施
      用過。」、「（你在警詢時說向蕭明輝購買K他命二次，
      第一次在97年7、8月間，在頭城鎮○○路眼鏡洗車場，向
      蕭明輝拿K他命1包1千5百元，沒有拿錢給他，但因為之前
      蕭明輝之前欠你1千5百元，從這裡面相抵，是否實在？）
      實在。」，「（是否與上述跟蕭明輝拿1包1克多的K他命
      ，是否同一件？）是同一件事情，因為他狀況不好，欠我
      5千元，就這樣抵掉。」、「（是否他欠你的5千元跟你向
      他拿1千5百元的K他命相抵？）不能這樣說，那包1千5的K
      他命算他拿出來請我吃，他欠我的5千元沒有還。」、「
      （為何跟警詢所述不同？）他原本要跟我收1千5百元，但
      因為當時我身上也沒錢，所以就共同吸食。」、「（是否
      原本你要向他買的，因為你身上也沒錢，且他尚欠你5千
      元，所以你就沒有付1千5百，而且該包K他命就拿出來共
      同施用？）是。」、「（蕭明輝是否還欠你5千元？）我
      跟他講說不用還了。」等語（見97年度偵字第4480號卷二
      第400至401頁）。綜觀證人林哲續於偵查中之供述，就上
      揭1包1克多之K他命，其確未實際交付對價1千5百元予被
      告蕭明輝。雖然證人林哲續於偵查中亦證稱：被告蕭明輝
      有告知該包K他命價格為1千5百元等語，但究竟林哲續與
      被告蕭明輝間對於該包K他命有無抵債之合意，證人林哲
      續於同次偵查庭訊時即前後證述不一，先稱：該包K他命
      係其二人一起吸食云云；又稱：蕭明輝欠我5千元，就這
      樣抵掉云云；再改稱：那包1千5的K他命算他拿出來請我
      吃，他欠我的5千元沒有還，因為當時我身上也沒錢，所
      以就共同吸食云云；又改稱：我跟他講說錢不用還了云云
      。且若係以舊債抵價金，則林哲續係以1千5百元之高價購
      買僅約1克之K他命，價格不菲，林哲續如何會以如此高價
      向被告蕭明輝購買K他命後，不自己帶走施用，反而分予
      賣者即被告蕭明輝一同施用，亦有可疑。是證人林哲續於
      檢察官偵訊時所稱之抵債之說，是否確有其事，已有待保
      留。證人林哲續於原審復證稱：「（是否有叫被告蕭明輝
      買過K他命？沒有，應該沒有。」、「時間太久了，我不
      敢講（向被告蕭明輝買K他命，價金以前債抵之事），我
      忘記了。我不敢講有沒有，因為時間很久了，我記得好像
      是沒有。我有向檢察官陳述筆錄記載的內容，我有講這些
      話，但我不確定我所說的是不是事實，我忘記了，時間太
      久了。」、「我沒有向被告蕭明輝買過K他命。」、「（
      被告蕭明輝之前是否積欠你5千元？）好像有吧，我跟他
      是朋友，就金錢部分不怎麼計較的，有時候是他向我拿錢
      ，有時候是我向他拿錢，所以他後來有沒有還錢我忘記了
      。」、「我記得我沒有向被告蕭明輝購買過K他命，所以
      偵訊時我所言不實在。」、「我今日所言才是實在的，我
      沒有向被告蕭明輝購買Ｋ他命，我不記得我於偵訊中有說
      過筆錄所載的那些話，我記得我沒有向被告蕭明輝購買過
      K他命，可能是偵訊時太緊張，隨便說說。之前警方一直
      說我有向被告蕭明輝購買，我才那樣回答，偵訊時我很緊
      張，不知道如何說明當時為何這樣回答。」、「（之前於
      偵訊中稱你有向被告蕭明輝買過K他命，確實時間忘記了
      ，但是於被告蕭明輝的頭城洗車場那裡拿到K他命，摻在
      香菸內、或用鼻孔吸食，而被告蕭明輝當時有跟你說K他
      命一包要價1千5百元，但該次他沒有向你拿錢，並一起施
      用完該包K他命，是否實在？）我忘記我有沒有這樣說，
      我也忘記有沒有這件事情。」、「（被告蕭明輝之前欠你
      的五千元，現在是否有相抵掉了？）現在已經沒有欠我錢
      了，我沒有跟他要、沒有跟他計較。」等語（見原審卷一
      第141、142、144、146、147頁），不僅否認附表三所示
      之K他命之交付與收受，有金錢對價之情事，且對被告蕭
      明輝為何欠其5千元之事，亦語焉不詳。再者，卷附之通
      訊監察譯文，就被告蕭明輝與林哲續間之對話部分，僅有
      97年9月13日18時52分53秒之二人通話內容（見97年度偵
      字第4480號卷二第394頁），與附表三所示之時間，非屬
      同一月份，且其二人於該次對話中並未提及其二人先前是
      否有K他命交易之事，自不足以作為被告蕭明輝不利認定
      之證據。既然證人林哲續於檢察官偵訊時，就其與被告蕭
      明輝是否有以價金抵債之情，所為之證述尚有實質瑕疵，
      且被告蕭明輝亦自始未曾承認其與被告林哲續間有何K他
      命買賣或以價金抵債之情事，又無其他補強證據足資證明
      林哲續於偵查中所述抵債之說，確與事實相符，自難僅憑
      證人林哲續於檢察官偵訊時之單一證述，遽行認定被告蕭
      明輝就附表三所示之行為，係販賣行為，於此敘明。
(三)、被告蕭明輝販賣K他命予黃彥鈞部分：
    (1)證人黃彥鈞於檢察官偵訊時結證稱：「（綽號）眼鏡」、
      「（行動電話）0000000000。」、「（是否曾向蕭明輝購
      買K他命？）有。」、「（如何與蕭明輝聯絡？）用行動
      電話打給他」、「（第一次是何時向蕭明輝購買K他命？
      ）今年九月初。」、「買5百元。」、「（K他命是何人交
      給你？）蕭明輝。」、「我直接到宜蘭女中路找他。」，
      「有，付給蕭明輝5百元。」、「（最後一次是何時向蕭
      明輝購買K他命？）今年九月中旬。」、「（5百元。」、
      「（問：K他命是何人交給你？）蕭明輝。」、「約在宜
      蘭市○○路。」、「（付給蕭明輝5百元。」、「（這段
      期間妳向蕭明輝買了幾次K他命？）三次。」、「（都買
      多少錢？）5百、1千元。」，「（交易地點）都在宜蘭市
      ○○路那裡。」、「（K他命都是何人交給你？）蕭明輝
      。」，「（你都有付錢？）有。」、「（蕭明輝交給你的
      K 他命如何包裝？）是用透明夾鏈袋裝。」、「（蕭明輝
      交給你的確實是K他命？）有，因為我有施用。」、「（
      ＜提示0000000000號行動電話與0000000000號行動電話於
      97年9月11日20時38分30秒通訊監察譯文＞這是你和何人
      在對話？）蕭明輝，我要向他買K他命，後來因為蕭明輝
      說在電話中講這些不好，我就去找他。」、「（通話內容
      『K仔』是何意？）K他命。」、「（問：這次有無成交？
      ）有。」、「（交易地點、金額？）就是在宜蘭市○○路
      ，買了5百元。」、「（K他命何人交給你？）蕭明輝。」
      ，「（你有付錢？）有，我有付5百元給蕭明輝。」等語
      （見97年度偵字第4480號卷二第74、76至77頁）。證人黃
      彥鈞於原審復結證稱：「（你之前向被告蕭明輝購買K他
      命的金額為何？＜提示97偵字第4480號卷二第76至78頁證
      人黃彥鈞偵訊筆錄並告以要旨＞）都以5百元購買，交易
      的地點都在宜蘭縣宜蘭市○○路蕭明輝的住處，K他命都
      是由蕭明輝當面交給我的，我是拿現金給他，蕭明輝將K
      他命用夾鏈袋包裝給我。」、「（你於偵訊中向檢察官陳
      述有向被告蕭明輝購買K他命，共買三次的部分，是否實
      在？）均實在。」、「（之前是否有以1千元向蕭明輝買
      過K他命？）沒有，都是以5百元向蕭明輝購買K他命。」
      、「（之前有向檢察官陳述第一次及第三次與被告蕭明輝
      交易毒品，中間那次即第二次向被告蕭明輝交易K他命的
      時間為何？）應該是97年9月初至97年9月11日的中間的交
      易。」、「（97年9月11日通訊監聽譯文通話後，該次是
      第幾次與被告蕭明輝交易K他命？）第三次，以5百元購買
      K他命。」等語（見原審卷一第157、159、160頁），證實
      其於偵查中有為上揭證述。此外，並有扣案之蕭明輝所有
      之門號0000000000號行動電話手機1支（G-PLUS牌，含該
      門號SIM卡1枚）及K他命1包（毛重0.54公克）可憑。
    (2)查依被告蕭明輝使用之門號0000000000號與黃彥鈞使用之
      門號0000000000號於97年9月11日20時38分30秒通話之監
      訊監察譯文之紀載，黃彥鈞於該時間打電話予被告蕭明輝
      ，黃彥鈞稱：「喂，有『K仔』嗎？」、「啥？」，被告
      蕭明輝雖未直接回答交易內容，亦答稱：「『豪仔』的錢
      ……」等語，足證黃彥鈞於該時點確有打電話予被告蕭明
      輝，且黃彥鈞所要之物即係K他命。而由其二人於通話中
      ，在黃彥鈞言及「K仔」後，被告蕭明輝雖未正面回答黃
      彥鈞，但亦未回絕黃彥鈞，二人繼續通話，其間並屢屢有
      背景音樂干擾，無法窺得其二人間對話之全貌，有監訊監
      察譯文在卷足稽（見97年度偵字第4480號卷二第62頁），
      足見證人黃彥鈞於偵查中所述：因被告蕭明輝認不宜在電
      話中講交易內容，其就直接去找被告蕭明輝交易等語，信
      而有徵，並非虛構。是雖然證人黃彥鈞於偵審中所證稱之
      與被告蕭明輝間共有三次K他命交易，其中有二次因無佐
      證，尚難認定，此詳後述，惟就證人黃彥鈞於偵審中所述
      ：其與被告蕭明輝於上開通話後，在宜蘭市○○路與被告
      蕭明輝見面，向被告蕭明輝買5百元之K他命等語，因有該
      通訊監察譯文之佐證、補強，能保障證人黃彥鈞該部分陳
      述事實之真實性，自足為附表四所示被告蕭明確有於該附
      表所示之時、地，以5百元之價格，販賣1包K他命予黃彥
      鈞事實之認定。
    (3)又證人黃彥鈞於偵查及原審就其所稱三次向被告蕭明輝購
      買K他命之價格，各有5百元、1千元及皆為5百元之別，惟
      就附表四所示之97年9月11日之交易，其始終證稱：5百元
      等語，自難認就附表三所示之交易價格，證人黃彥鈞有何
      前後證述不一之情形。另證人黃彥鈞於原審作證之初，在
      被告蕭明輝辯護人詰問時，固曾證稱：沒有向被告蕭明輝
      買過K他命，不記得在警詢、偵查中有說過向被告蕭明輝
      購買過三次K他命之語；惟在被告辯護人提示黃彥鈞警詢
      及偵查筆錄後，其又稱：以前所言實在，我也有向被告蕭
      明輝買過等語；再改稱：時間太久，忘記有無向他買毒云
      云；又改稱：於警詢稱有向被告蕭明輝購買過二次K他命
      ，是依據通訊監聽譯文來陳述的云云；再稱：（97年9月
      11日通訊監聽譯文內容）我如果要去被告蕭明輝家的話，
      電話中應會提到，該電話中也沒有提到我要去向被告蕭明
      輝購買K他命的事情，印象中是沒有向被告蕭明輝買K他命
      ，但時間太久了，我也不太記得，警員及檢察官都是拿通
      訊監聽譯文給我看，我當時不知道如何回答，所以就照通
      訊監聽譯文上的意思去回答云云（見原審卷一第152至155
      頁）。惟證人黃彥鈞於檢察官詰問時，又承認其於偵訊中
      所言，是於自由意志，沒有遭到脅迫、刑求，並否認於偵
      查中所為係虛偽陳述，證稱：是在97年9月向蕭明輝買K他
      命等語，且稱：「（向蕭明輝購買幾次K他命？）兩次。
      （你於偵訊中稱向被告蕭明輝買毒三次？）其中一次買毒
      的時間我忘了。」等語，隨後再為上引(1)之證述。由證人
      黃彥鈞於原審前後證述不一，在被告辯護人詰問時為一套
      證言，於檢察官詰問時又隨即改變前詞之證述態度及內容
      觀之，再參以證人黃彥鈞於原審最後證承：「（你與被告
      蕭明輝的交情如何？）還不錯，沒有特殊關係，就是普通
      朋友。（平常是否會與被告蕭明輝聯繫、一起出遊？）會
      的。（與被告蕭明輝有無仇怨、糾紛？）沒有。（今日來
      本院作證偕同父親與保全人員，是否因為有壓力？）有的
      。因為出庭作證，看到被告會有壓力。（就你方才所述，
      是否有冤枉被告？）沒有，都實在，方才所述都是真的有
      發生過的事情。」等語（見原審卷一第160頁），顯見：
      證人黃彥鈞於原審因被告蕭明輝在場，平日復與被告蕭明
      輝有往來，心中有壓力，於被告蕭明輝辯護人詰問時，不
      敢為不利於被告蕭明輝之證言，但又因其於偵查中有為具
      結證言，而未肯否定其先前於偵查中證言之真實性，以致
      於原審同次作證時，前後證述歧異。依證人黃彥鈞於原審
      作證時所自承之心裡壓力狀況，以及其於檢察官偵訊時有
      清楚交待為何其與被告蕭明輝二人於97年9月11日20時38
      分30秒對話中，在提及「K仔」後，即未再於電話通話中
      就交易內容為商談之原因，應認證人黃彥鈞於原審在被告
      辯護人詰問下所為之回答，係在人情壓力而為之，不具憑
      信性，不足以憑為有利於被告蕭明輝認定之依據。被告蕭
      明輝之辯護人以證人黃彥鈞於原審之證述前後有出入以及
      與偵查中所述未完全相同為理由，質疑證人黃彥鈞就附表
      四所示事實所為前揭證言之證據價值，尚不足採。
(四)、 綜上，被告蕭明輝所為如附表三、附表四所示轉讓K他命予
     林哲續一次及販賣K他命予黃彥鈞一次之事實，均堪認定。
四、被告林民偉部分：
(一)、就被告林民偉有於如附表五、六所示之「交易時間」、「交
    易地點」，各販賣K他命予附表五、六所示之「交易對象」
    之事實，業據被告林民偉於檢察官偵訊及於原審坦承不諱，
    並經證人王文生、張志豪、蕭明輝、黃彥鈞、戴育琮、陳昱
    任、陳明陽、洪穆賢、顏良璋、黃冠皓及少年吳００於檢察
    官偵訊暨證人即少年陳００於警詢中證述明確（相關證人證
    述之頁數，見本院卷二第116至117頁），復有被告林民偉所
    使用之門號0000000000號分別與王文生所使用之門號000000
    000號、陳昱任所使用之門號0000000000號；被告林民偉所
    使用之門號0000000000號與戴育琮所使用之門號0000000000
    號、少年陳００所使用之門號0000000000號、少年吳００所
    使用之門號0000000000號、洪穆賢所使用之門號0000000000
    號之通訊監察內容譯文在卷可稽。另有扣案之他命10包（毛
    重7.9公克）、K他命20包（毛重15.43公克）、分裝袋2袋及
    門號0000000000、0000000000號行動電話手機2支（含SIM卡
    共2枚）可資佐證。
(二)、被告林民偉嗣於本院，除就其販賣K他命予張志豪部分，主
    張其販賣張志豪K他命係一次12包，而非十二次1包外，對附
    表五所示之其他販賣K他命犯行，仍自白不諱（見本院卷一
    第144頁正、背面、卷二第116頁背面）。經查：被告林民偉
    係於附表五編號2所示時、地，先後十二次，各以4百元1包
    價格，販賣K他命予張志豪之事實，業據被告林民偉於警詢
    、檢察官偵訊及原審皆供承在卷，並經證人即與被告林民偉
    一同在陳昱任住處為警查獲之張志豪於檢察官偵訊時結證在
    卷（見97年度偵字第4480號卷一第292、293頁，卷二第159
    至160、162頁，原審卷一第79、卷二第37、88、92頁），其
    二人所述核屬對向犯之雙方所為之自白，互核相符，自足為
    事實之認定（最高法院99年度臺上字第6128號判決意旨參照
    ）。雖然證人張志豪於本院作證、被告林民偉辯護人詰問時
    改稱：我向林民偉買過一次，買了2千多元，重量約8克，買
    12包，除該次外，沒有向林民偉買過K他命云云，並稱：我
    那時被抓到時，有吃藥，所以警察問我，我不知道要說什麼
    云云（見本院卷一第227頁正面）；惟於本院審判長訊問時
    又稱：「（如果當時意識不清，為何能講出購買價格及向多
    人購買，而且還講出名字、地點？）我們一起被抓的（審判
    長闡明題意後，證人未再回答）。」、「（＜提示偵查筆錄
    ＞你於偵查中表示：『我現在意識清醒，沒有毒癮發作』，
    有何意見？＞）沒有錯。」、「（你於偵查中表示，購毒多
    次，並表示至少買了十二次，而且都有付錢，有兩個地點，
    有何意見？＜提示偵查筆錄＞）偵查中所言沒有意見。」、
    「（剛才為何表示，買一次12包？）因為我記得是這樣。」
    等語（見本院卷一第228頁正面）。由證人張志豪於本院所
    為前後矛盾之證述，已可見證人張志豪於本院在被告林民偉
    辯護人詰問時所為之證述有刻意附和被告林民偉辯解之嫌。
    再參以：於本院審判長訊問：「依起訴書附表四所載，被告
    林民偉涉嫌販賣給張志豪十二次，林民偉本人於原審卷一第
    79 頁、卷二第92頁，都承認檢察官起訴的事實，為何你還
    講買一次12包？」之語時，證人張志豪遲不回答，而被告林
    民偉在旁插嘴稱：「我只賣他兩、三次」云云（見本院卷一
    第228頁正面、背面），亦足證：證人張志豪於本院最初所
    證稱：我向林民偉買過一次，買了2千多元，重量約8克，買
    12包，除該次外，沒有向林民偉買過K他命云云，顯非事實
    。益見：證人張志豪於本院作證時所為變異前詞附和被告林
    民偉於本院辯解所為之證言，要係事後迴護被告林民偉而編
    設之詞，不足採信。被告林民偉於本院所辯：張志豪部分，
    係一次12包云云，無足可取。
(三)、被告林民偉於本院就附表六所示部分，係爭執其不知少年陳
    ００、吳００當時未滿18歲，且主張：其與陳００見面交易
    地點係宜蘭之員山公園，而非礁溪之湯圍溝公園云云（見本
    院卷一第144頁正、背面）。經查：
    (1)附表六編號1所示之被告林民偉與少年陳００之K他命交易
      地點，係在礁溪泡腳公園（即宜蘭縣礁溪鄉湯圍溝公園）
      之事實，為證人陳００於警詢時即證述在卷（見97年度偵
      字第4480號卷二第498至499頁），而卷附之被告林民偉所
      使用之門號0000000000號與少年陳００所使用之門號0000
      000000號，於97年10月9日22時30分51秒之通訊監察譯文
      顯示：少年陳００於通話中問被告林民偉在哪裡，被告林
      民偉稱：「我在礁溪這裡」云云，少年陳００稱：「我一
      樣在這，快一點，我受不了了」云云（見97年度偵字第44
      80號卷二第501頁），以陳００當時稱：「我一樣在這」
      云云，可見證人陳００於警詢中所述之交易地點無訛。且
      被告林民偉於原審對少年陳００於警詢中所述亦表示無意
      見（見原審卷二第68頁）。是被告林民偉嗣於本院爭執交
      易地點，尚不足採。
    (2)少年陳００為80年10月23日出生、吳００為80年11月29日
      出生，有其二人年籍資料及吳００之戶籍資料查詢結果在
      卷可稽，少年陳００亦經本院當庭核對其國民身分證無誤
      （見97年度偵字第4480號卷二第83、96、497頁，本院卷
      一第226頁），則被告林民偉於附表六編號1、2所示時地
      販賣K他命予陳００、吳００時，該二人實際上皆尚未滿
      17歲。而被告林民偉係75年9月7日出生，為本院核對國民
      身分證無誤，其於為附表六所示犯行時，已屬滿20歲之成
      年人。按兒童及少年福利法第70條第1項所定，成年人故
      意對兒童及少年犯罪，除各該罪就被害人係兒童及少年已
      定有特別處罰規定者外，應加重其刑至2分之1，係對被害
      人為未滿18歲之兒童及少年之特殊要件予以加重處罰，乃
      就犯罪類型變更之個別犯罪行為予以加重，屬刑法分則加
      重之性質。成年人故意對兒童及少年犯罪而依該項規定加
      重其刑者，尚不以其明知被害人為兒童及少年為必要，只
      須證明該成年人有對兒童及少年犯罪之不確定故意，亦即
      該成年人預見被害人係兒童及少年，且對於兒童及少年犯
      罪並不違背其本意，即足當之（最高法院95年度臺上字第
      5731號判決意旨參照）。查：少年吳００於附表六編號2
      所示之時間，尚屬００家商1年級學生，為其於警詢中證
      述在卷（見97年度偵字第4480號卷二第83頁），被告林民
      偉於原審亦曾供稱：我與吳００是朋友，他目前在００家
      商夜校讀書，不知道幾年級等語（見原審卷二第90頁）。
      雖然被告林民偉稱不知吳００是讀幾年級，惟其既知吳０
      ０當時尚係就讀於某家商之學生，其二人又係朋友關係，
      則吳００當時尚屬未滿18歲之少年，應已在被告林民偉預
      見之範圍內。又少年陳００於附表六編號1所示之時間，
      雖未在就學，而是從事貼磁磚工作，其未告知被告自己之
      年齡，其現在身高176公分等情，固為證人陳００於本院
      結證在卷（見本院卷一第228頁背面至229頁）。惟觀以陳
      ００於本院所拍攝之照片（見本院卷一第233至234 頁）
      ，其於本院作證時（100年5月27日）臉部仍存有稚氣，則
      於回溯逾2年6月前之97年10月9日，其臉部稚氣應猶甚於
      今日，一般人如被告林民偉之成年人，於看到陳００當時
      之面容，主觀上應已有陳００當時極可能尚屬未滿18 歲
      少年之預見，當屬合理之認定。被告林民偉基於少年陳０
      ０、吳００於附表六所示之時間，皆可能尚未滿18歲之預
      見，竟仍不顧且不查問其二人之真實年齡為何，猶執意分
      別販賣K他命予該二人，應足認被告林民偉對少年陳００
      、吳００係未滿18歲少年之事實，有不確定故意。被告林
      民偉否認對少年陳００、吳００當時係未滿18歲少年之事
      實，有犯罪故意，亦不可採。
(四)、 綜上，被告林民偉所為如附表五、附表六所示之販賣K他命
     之犯行，均堪認定。
五、查：被告游婉君及共犯陳宗賢共同所為附表一所示之犯行，
    係在售賣之K他命包裝內摻入扣案之不明化學藥劑，分量係K
    他命與化學藥劑各一半，為共犯陳宗賢與被告游婉君於原審
    供明在卷（見原審卷二第78、89頁）；被告陳明陽、黃冠皓
    就附表二所示之犯行，每包（約1公克）可賺取1百至2百元
    之利益，為其二人於原審供述明確（見原審卷二第86、87頁
    ）；被告林民偉對附表五、六所示之犯行，有賺取差價（即
    1克進價360元，但賣出1支約0.6克，賣4百元或5百元），亦
    為其於檢察官偵訊時坦承不諱（見97年度偵字第4480號卷一
    第293頁），均足證：被告游婉君、陳明陽、黃冠皓、林民
    偉對於各自上揭販賣犯行，均本有營利之意圖。又被告蕭明
    輝部分，因其否認販賣犯行，固無從自其供述得知其是否有
    營利之意圖。惟查：販賣K他命毒品係政府嚴予查緝之違法
    行為，且該類毒品可任意分裝或增減其份量，而每次買賣之
    價量，亦隨時依雙方關係之深淺、當時之資力、需求程度及
    對行情之認知等因素，機動調整，復觀以近來政府為杜絕毒
    品氾濫，對於查緝施用及販賣毒品之工作，無不嚴加執行，
    販賣毒品罪又係重罪，苟無利可圖，衡情一般持有毒品之人
    當無甘冒被查緝法辦遭判重刑之危險，出售交付毒品於他人
    ，是販賣之利得，除經坦承犯行，或帳冊價量均臻明確外，
    委難察得實情，職是之故，縱未確切查得販賣賺取之實際價
    差或量差，但除別有事證，足認係按同一價格委買轉讓或無
    償贈與，確未牟利外，尚難執此認非法販賣之事證有所不足
    ，致知過坦承者難辭重典，飾詞否認者反得逞僥倖，有失情
    理之平。查：本案被告蕭明輝已為成年人，應知販賣K他命
    刑責重大，且由證人黃彥鈞所為：被告蕭明輝不願在電話中
    談交易內容之證述，亦可證實被告蕭明輝對販賣K他命予他
    人之事，甚為謹慎小心，不欲在電話通話中留下痕跡，顯見
    其深知販賣K他命之風險，若無利可圖，其豈可能甘冒被查
    緝之危險，售賣交付K他命予黃彥鈞，是被告蕭明輝有從附
    表四所示交易中牟利之意圖，應屬符合論理法則而不違背社
    會通常經驗之合理判斷，是應足認被告蕭明輝販賣K他命亦
    係出於營利之意圖，至為灼然。
六、綜上所述，前揭被告游婉君、陳明陽、黃冠皓、林民偉所為
    前揭販賣K他命，及被告蕭明輝販賣及轉讓K他命之犯行，事
    證明確，其等犯行，均洵堪認定。
參、論罪：
一、按毒品危害防制條例相關條文業於98年5月20日經總統以華
    總一義字第09800125141號修正公布，於同年月22日施行（
    另法法務部引用同條例第36條：「本條例自公布後6個月施
    行」之規定，認應於98年11月20日起始施行。惟不論依何種
    見解，於本院本案判決時，該條例修正條文均已施行）。被
    告本案行為後，毒品危害防制條例相關條文修正施行。毒品
    危害防制條例第4條第3項條文於本次修正有修正刑度（以下
    以修正前、修正後區分新、舊法），修正前毒品危害防制條
    例第4條第3項規定：「製造、運輸、販賣第三級毒品者，處
    5年以上有期徒刑，得併科新臺幣5百萬元以下罰金。」修正
    後毒品危害防制條例第4條第3項則規定：「製造、運輸、販
    賣第三級毒品者，處5年以上有期徒刑，得併科新臺幣7百萬
    元以下罰金。」經比較修正前後關於罰金刑之規定，固以修
    正前法律較有利於被告等人（毒品危害防制條例第8條第3項
    條文未修正）。但此次修正，毒品危害防制條例第17條亦經
    修正，修正後第17條第2項規定：「犯第4條至第8條之罪於
    偵查及審判中均自白者，減輕其刑。」此為修正前同條例所
    無之規定。查：被告游婉君、陳明陽、黃冠皓、林民偉本案
    因符合上開新法所定「於偵查及審判中均自白」之要件，經
    比較新舊法結果，因新法第17條第2項必減輕之規定及於較
    重之主刑即有期徒刑部分，自對該等被告較有利（刑法第35
    條第1項、第33條規定參照），是綜合適用修正前後之罪刑
    及相關規定予以比較，修正後毒品危害防制條例規定顯較修
    正前規定對被告游婉君、陳明陽、黃冠皓、林民偉有利，依
    刑法第2條第1項但書規定，對該等被告應整體適用修正後毒
    品危害防制條例規定論處。至於被告蕭明輝因僅曾於警詢中
    坦承有轉讓K他命予林哲續，嗣於檢察官偵訊、原審及本院
    則均未曾自白轉讓或販賣犯罪，依刑法第2條第1項前段規定
    ，關於被告蕭明輝販賣K他命犯罪，自應依修正前毒品危害
    防制條例第4條第3項相關規定論處。又犯罪遇刑罰法律修正
    ，比較新、舊法律孰為有利於行為人時，不能割裂而分別適
    用有利益之條文，固為實例上之見解，惟此針對各個行為人
    本身而言，不同行為人即屬不同被告之案件，無割裂適用之
    問題，併此敘明。
二、核被告游婉君就事實欄一附表一所示犯行，被告陳明陽、黃
    冠皓就事實欄二附表二所示之犯行，均係犯修正後毒品危害
    防制條例第4條第3項之販賣第三級毒品罪。被告蕭明輝就事
    實欄三附表三所示之行為，係犯毒品危害防制條例第8條第3
    項之轉讓第三級毒品罪，公訴意旨認被告蕭明輝此部分行為
    ，係犯同條例第4條第3項之販賣第三級毒品罪，尚有未洽，
    業見前述，惟此基本社會事實既屬同一，自應變更此部分起
    訴法條。被告蕭明輝就事實欄三附表四所示之犯行，係犯修
    正前毒品危害防制條例第4條第3項之販賣第三級毒品罪。被
    告林民偉就事實欄四附表五所示之犯行，均係犯修正前犯毒
    品危害防制條例第4條第3項之販賣第三級毒品罪。查：被告
    林民偉係75年9月7日出生，於為如附表六所示行為時，為已
    滿20歲之成年人，而事實欄四附表六所示之陳００、吳００
    當時均係12歲以上未滿18歲之少年，業見前述，被告林民偉
    基於不確定之犯意，販賣K他命予該二名少年，均係犯兒童
    及少年福利法第70條第1項後段、毒品危害防制條例第4條第
    3項之成年人故意對少年犯販賣第三級毒品罪。被告游婉君
    、陳明陽、黃冠皓、蕭明輝、林民偉販賣第三級毒品前之持
    有第三級毒品之低度行為，為販賣第三級毒品之高度行為所
    吸收，均不另論罪；被告蕭明輝轉讓第三級毒品前之持有第
    三級毒品之低度行為，亦為轉讓第三級毒品之高度行為所吸
    收，不另論罪。被告游婉君與共犯陳宗賢間，就附表一所示
    之販賣第三級毒品行為，被告陳明陽、黃冠皓就附表二所示
    販賣第三級毒品之行為，各有犯意聯絡及行為分擔，均為共
    同正犯。被告游婉君、陳明陽、黃冠皓、林民偉所犯各次販
    賣第三級毒品罪，及被告蕭明輝所犯轉讓第三級毒品罪及販
    賣第三級毒品罪，因行為彼此明顯可分，均應予分論併罰。
    被告林民偉所為如附表六所示之行為，係故意對少年陳００
    、吳００犯販賣第三級毒品既遂罪，依兒童及少年福利法第
    70條第1項前段之規定，就其該二次犯行均加重其刑。再被
    告游婉君、陳明陽、黃冠皓、林民偉於偵查期間及原審審理
    時，就其等所為前揭販賣第三級毒品犯行，均自白不諱，符
    合修正後毒品危害防制條例第17條第2項所定「於偵查及審
    判中均自白」之要件，此不受被告陳明陽、黃冠皓、林民偉
    於本院審理時擇少部分犯行否認、爭執之影響，爰均依修正
    後毒品危害防制條例第17條第2項之規定，均各減輕其刑，
    被告林民偉部分，並就如附表六所示之犯行，依法先加後減
    之。至於被告陳明陽、黃冠皓所為如附表二編號4之販賣第
    三級毒品行為，雖其二人該次販賣對象曹００係80年9月27
    日出生，於當時屬12歲以上未滿18歲之少年，但被告陳明陽
    、黃冠皓分別係78年1月28日及78年11月2日出生，有其二人
    年籍資料在卷可查，其二人於該次行為時，均尚未成年，自
    無兒童及少年福利法第70條第1項前段規定之適用，附此敘
    明。
三、按刑法第59條之酌量減輕其刑，必於犯罪之情狀，在客觀上
    足以引起一般同情，認為即予宣告法定低度刑期，猶嫌過重
    者，始有其適用。至於被告無前科，素行端正，子女眾多等
    情狀，僅可為法定刑內從輕科刑之標準，不得據為酌量減輕
    之理由（最高法院51年臺上字第899號判例意旨參照）。查
    ：本件被告游婉君、林民偉於為前揭犯行，皆已為成年人，
    殊難謂係少不更事，而被告游婉君、陳明陽、黃冠皓、林民
    偉所為多次販賣K他命犯行，次數及對象皆多，助長毒品之
    流通，所為危害社會秩序及治安均屬重大，亦難認係偶發之
    犯罪，且其等本意即在圖利（含向共犯取得K他命施用），
    更顯無所謂思慮不周之問題，而其等於偵審中自白犯罪，業
    已獲得前開減刑之利益，至於各個人家庭狀況均有差異，惟
    若家庭狀況不佳，即應努力向上，以正途賺取生活費，焉有
    於為販賣毒品犯罪後，反以家境不佳為由，博取同情之理，
    況家境狀況終究與犯罪情狀有別，是其等本案難認有犯罪情
    狀可憫恕或值得一般人同情之情形。另被告蕭明輝自始否認
    販賣K他命，自亦難認有何可憫恕之處。綜上，本案被告均
    難認有刑法第59條規定適用之餘地，於此敘明。
肆、科刑、沒收及定應執行刑：
一、撤銷改判部分：
(一)、原審對於被告游婉君所為事實欄一附表一所示犯行，及被告
    陳明陽、黃冠皓所為事實欄二附表二所示犯行，予以論罪科
    刑，固非無見，惟按共同正犯犯罪所得之財物為新臺幣現金
    時，因共同正犯應就全部犯罪結果負其責任，而合併計算犯
    罪所得，且於全部或一部不能沒收時，以其財產抵償之，但
    為避免執行時發生重複沒收、抵償之情形，故各共同正犯之
    間係採「連帶沒收、連帶抵償主義」，於裁判時應諭知被告
    共同犯罪所得之財物應與其他共同正犯「連帶沒收、連帶抵
    償之」（最高法院98年度臺上字第4127號、4618號、5492號
    判決意旨參照）。查：就被告游婉君與共犯陳宗賢所為如附
    表一所示之犯行，及被告陳明陽、黃冠皓共犯如附表二所示
    犯行，原審判決主文於適用毒品危害防制條例第19條第1項
    規定，諭知犯罪所得係與共犯連帶沒收後，就抵償部分，漏
    未於主文諭知「連帶」抵償，尚有違誤。被告游婉君對事實
    欄一附表一所示犯行，提起上訴，請求適用刑法第59條減刑
    ，被告陳明陽、黃冠皓對事實欄二附表二所示犯行，提起上
    訴，請求從輕刑，並主張附表二編號9所示之犯行，應不構
    成販賣第三級毒品罪或係未遂，固均無可採，惟原審判決各
    該部分，既有上揭可議之處，自應由本院將原審判決針對該
    等犯罪部分所為之罪刑宣告暨定應執行刑部分，均予以撤銷
    改判。
(二)、爰審酌被告游婉君、陳明陽、黃冠皓明知K他命毒品對人身
    有莫大之戕害，竟或為圖一己私利，而分別為上開販賣K他
    命之犯行，危害社會治安及國民健康，所為實屬非是，兼衡
    被告游婉君、陳明陽、黃冠皓犯後坦承之態度，所為販賣犯
    罪之態樣，被告游婉君身為長女，父母均因有病在身，無穩
    定工作，並須照顧就學中之二名妹妹，有工作證明、戶籍謄
    本、醫院診斷證明書在卷可憑，被告黃冠皓甫退伍，被告陳
    明陽從事木工，業據其等於原審陳明其等生活狀況，暨其等
    品行、智識程度，以及原審量刑及定應執行刑固均屬偏輕，
    惟因本案就被告游婉君、陳明陽、黃冠皓部分，僅被告上訴
    ，檢察官並未上訴等一切情狀，分別量處如附表一、二所示
    之宣告刑，並定其等應執行刑。
(三)、按K他命係毒品危害防制條例第2條第2項第3款所定之第三級
    毒品，應認係違禁物。又販賣K他命而被查獲，其所販賣之
    愷他命，係供實行販賣犯罪行為所使用之目的物，亦屬供犯
    罪所用之物。而供犯罪所用之物併具違禁物之性質者，因違
    禁物不問是否屬於犯罪行為人所有，均應宣告沒收，自應優
    先適用刑法第38條第1項第1款之規定（最高法院100年度第
    三次刑事庭會議決議意旨參照）。被告游婉君及共犯陳宗賢
    持有中查獲扣案之K他命113包（毛重76.30公克）、K他命粉
    末1包（毛重0.20公克）及K他命1包（毛重7.88公克），均
    屬違禁物，應依刑法第38條第1項第1款規定，於被告游婉君
    各該犯罪項下，宣告沒收。被告游婉君與共犯陳宗賢所為如
    附表一所示之共同販賣第三級毒品犯罪所得之金額，各詳如
    附表一所示，均應依毒品危害防制條例第19條第1項規定宣
    告，由其二人連帶沒收，如全部或一部不能沒收時，以其二
    人財產連帶抵償之，並就其總額共計8千5百元，併執行之。
    扣案之不明化學藥劑1包（毛重127公克）、分裝袋87個、帳
    冊1本及Sony Ericsson牌行動電話手機1支，均為共犯陳宗
    賢所有，且供其與被告游婉君為附表一所示之販賣犯罪所用
    之物，而被告游婉君所有之門號0000000000號行動電話手機
    1支（含SIM卡1枚），亦其與陳宗賢共犯附表一所示販賣犯
    罪所用之物，為被告游婉君、共犯陳宗賢供明在卷（見原審
    卷二第78頁），均依毒品危害防制條例第19條第1項規定，
    宣告沒收。至於門號0000000000號SIM卡1枚，因屬被害人林
    文興所有，自不得宣告沒收。另扣案之提撥管2支，依共犯
    陳宗賢供稱：係供其自己施用毒品之用等語，亦無證據證明
    該扣案物與被告游婉君或共犯陳宗賢本案販賣毒品之犯行間
    有何關聯性，亦不為沒收之諭知。
(四)、被告陳明陽、黃冠皓所為如附表二所示之共同販賣第三級毒
    品犯罪所得之金額，各詳如附表二所示，均應依毒品危害防
    制條例第19條第1項規定，宣告由其二人連帶沒收，如全部
    或一部不能沒收時，以其二人財產連帶抵償之，並就其總額
    共計1萬9千8百元，併執行之。扣案之被告陳明陽所有之門
    號0000000000號行動電話手機1支（含SIM卡1枚）及被告黃
    冠皓所有之門號0000000000號行動電話手機1支（含SIM卡1
    張），分別為被告陳明陽、黃冠皓供犯附表三所示之販賣犯
    罪所用之物，業據其二人供明在卷（見原審卷二第77、78頁
    ），各依毒品危害防制條例第19條第1項規定，宣告沒收。
    又於被告蕭明輝前開租屋處扣得之分裝袋54個，係被告黃冠
    皓所有而供被告陳明陽、黃冠皓為如附表三所示販賣K他命
    犯罪所用剩餘之物，亦屬其二人該等犯罪所用之物（從多數
    分裝袋中取其中部分使用，剩餘者自仍屬當時犯罪所用之物
    ），此見被告黃冠皓於原審之供述自明（見原審卷二第89至
    90頁），自亦應依毒品危害防制條例第19條第1項規定，宣
    告沒收。至於另扣案之K盤1枚、研磨卡片1張、吸管1支等物
    ，被告黃冠皓供稱：係其供施用毒品所用等語，且依卷內證
    據亦無法證明該等扣案物與被告陳明陽、黃冠皓本案販賣犯
    罪有何關聯性，不另為沒收之諭知。
二、駁回上訴部分：
    對被告蕭明輝所為如事實欄三附表三所示轉讓第三級毒品罪
    、如附表四所示販賣第三級毒品犯行，及被告林民偉所為如
    事實欄四附表五、六所示之犯罪，原審根據卷內證據，認事
    證明確，適用修正前毒品危害防制條例第4條第3項、現行毒
    品危害防制條例第4條第3項、第8條第3項、第17條第2項，
    兒童及少年福利法第70條第1項前段，刑法第2條第1項、第1
    1條等規定，並說明被告林民偉所為該等犯罪，均符合現行
    毒品危害防制條例第17條第2項規定，皆減輕其刑，審酌被
    告蕭明輝、林民偉明知K他命對人身有莫大之戕害，竟或為
    圖一己私利，而分別為上開販賣或轉讓K他命之犯行，危害
    社會治安及國民健康，所為實屬非是，兼衡被告林民偉犯後
    坦承犯行，被告蕭明輝否認犯行，飾詞卸責之態度，其二人
    所販賣或轉讓K他命之數量、所得金額，及被告蕭明輝目前
    從事園藝造景工作，被告林民偉目前在水泥廠上班，晚上則
    在隧道內工作，業據其等陳明其等生活狀況，暨其等品行、
    智識程度等一切情狀，分別量處被告蕭明輝如本判決附表三
    、四、五、六所示之刑，並就被告林民偉部分定應執行刑有
    期徒刑8年；復說明被告蕭明輝持有中扣案之K他命1包（毛
    重0.54公克）係查獲之毒品，屬違禁物，依刑法第38條第1
    項第1款之規定，宣告沒收，被告蕭明輝所為如附表四所示
    之販賣第三級毒品所得5百元，依毒品危害防制條例第19條
    第1項規定，宣告沒收，如全部或一部不能沒收時，以其財
    產抵償之，扣案之G-PLUS牌行動電話手機1支及門號0000000
    000號SIM卡1枚係被告蕭明輝所有之物，業據其供明在卷（
    見原審卷二第77頁），且屬被告蕭明輝與黃彥鈞聯絡販賣K
    他命所用之物，復見前述，依毒品危害防制條例第19條第1
    項規定，宣告沒收；至於扣案之吸食K他命用之卡片1個、吸
    食K他命用之紙管1支，為被告蕭明輝施用毒品所用之物，另
    扣案之摩托羅拉牌行動電話手機1支及門號0000000000號與
    0000000000號之SIM卡等物，因依卷內證據無法證明該等扣
    案物與被告蕭明輝本案販賣毒品之犯行有關聯性，不另為沒
    收之宣告；又說明被告林民偉持有中扣案之K他命10包（毛
    重7.9公克）及K他命20包（毛重15.43公克），係查獲之毒
    品，屬違禁物，依刑法第38條第1項第1款之規定，宣告沒收
    ；被告林民偉販賣第三級毒品所得，分別詳如附表五、六所
    示，均應依毒品危害防制條例第19條第1項規定宣告沒收（
    原審判決於理由中誤載連帶，茲予以更正），如全部或一部
    不能沒收時，以其財產抵償之，並就總額共計3萬1千1百元
    ，併執行之；扣案之分裝袋2袋及門號0000000000號、00000
    00000號行動電話手機共2支（含SIM卡共2枚），均為被告林
    民偉所有而各供其為附表五、六所示之販賣犯罪所用之物，
    業據被告林民偉供明在卷（見原審卷二第77頁），依毒品危
    害防制條例第19條第1項規定，宣告沒收；另扣案之扣案之
    門號0000000000號、0000000000號、0000000000號行動電話
    手機共3支（含SIM卡共3枚），因卷內證據無法證明該等扣
    案物與被告林民偉本案販賣犯罪有何關聯性，爰不另為沒收
    之宣告。經核原審此等部分認定之基本事實及適用法律之結
    論並無足以構成撤銷理由之違誤，相關誤寫及未交待清楚部
    分，業經本院判決補正，而其量刑亦已屬從輕。被告蕭明輝
    提起上訴，以前揭辯解，否認有附表三、四所示之犯罪，自
    不足採，其此部分上訴應予駁回。被告林民偉提起上訴，否
    認對少年陳００、吳００係未滿18歲之少年一節，有犯罪故
    意，並對其販賣K他命予張志豪部分，爭執：係賣一次12 包
    ，非十二次各1包云云，皆不足採信，亦見前述。按關於刑
    之量定，係實體法上賦予法院得為自由裁量之事項，倘其未
    有逾越法律所規定之範圍，或濫用其權限，即不得任意指摘
    為違法，以為上訴之理由（最高法院75年臺上字第7033號判
    例意旨參照）。查：本件原審審酌被告林民偉前揭情狀，對
    其所犯如附表五、六所示犯罪，各量處徒刑並定應執行刑有
    期徒刑8年，已說明其理由，經本院斟酌被告林民偉本案販
    賣犯罪之總次數顯較其他同案被告（含被告林民偉上訴理由
    所爭執之原審共同被告陳宗賢）為多，則原審定其應執行刑
    較他人為高，並未逾越客觀上之適當性、相當性及必要性之
    比例原則，應無失當之情形。是被告林民偉上訴，亦無理由
    ，應予駁回。
乙、無罪部分：
壹、按犯罪事實應依證據認定之，無證據不得認定犯罪事實，刑
    事訴訟法第154條第2項定有明文。又檢察官就被告犯罪事實
    ，應負舉證責任，並指出證明之方法，同法第161條第1項亦
    有明文規定。因此，檢察官對於起訴之犯罪事實，應負提出
    證據及說服之實質舉證責任。而刑事訴訟法上所謂認定犯罪
    事實之證據，係指足以證明被告確有犯罪行為之積極證據而
    言，該項證據必須適合於被告犯罪事實之認定，始得採為斷
    罪之資料（最高法院69年臺上字第4913號判例意旨參照）。
    且認定不利於被告之事實，須依積極證據，苟積極證據不足
    為不利於被告事實之認定時，即應為有利於被告之認定，更
    不必有何有利之證據（最高法院30年上字第816號判例意旨
    參照）。又認定犯罪事實所憑之證據，無論係直接證據或間
    接證據，其為訴訟上之證明，須於通常一般之人均不致有所
    懷疑，而得確信其為真實之程度者，始得據為有罪之認定，
    倘其證明尚未達到此一程度，而有合理之懷疑存在，本諸無
    罪推定原則，自應為被告無罪之諭知（最高法院76年臺上字
    第4986號判例意旨、92年度臺上字第2570號判決意旨參照）
    。
貳、被告陳明陽、黃冠皓部分：
一、公訴意旨另以：被告陳明陽、黃冠皓於97年10月10日，在宜
    蘭縣礁溪德陽路「米老鼠」遊藝場前或礁溪85度C處，以1千
    元或2千元，販賣K他命予徐名亞一次。因認被告陳明陽、黃
    冠皓此部分行為，涉犯毒品危害防制條例第4條第3項之販賣
    第三級毒品罪嫌等語。
二、就此部分犯嫌，被告陳明陽、黃冠皓於原審固皆自白在卷。
    惟按被告或共犯之自白，不得作為有罪判決之唯一證據，仍
    應調查其他必要之證據，以察其是否與事實相符，刑事訴訟
    法第156條第2項定有明文。其立法目的乃欲以補強證據擔保
    自白之真實性。而兩名以上共犯之自白，除非係對向犯之雙
    方所為之自白，因已合致犯罪構成要件之事實而各自成立犯
    罪外，倘為任意共犯、聚合犯，或對向犯之一方共同正犯之
    自白，不問是否屬於同一程序，縱所自白內容一致，因仍屬
    自白之範疇，究非自白以外之其他必要證據。故此所謂其他
    必要證據，應求諸於該等共犯自白以外，實際存在之有關被
    告與犯罪者間相關聯之一切證據；必其中一共犯之自白先有
    補強證據，而後始得以該自白為其他共犯自白之補強證據，
    殊不能逕以共犯兩者之自白相互間作為證明其中一共犯所自
    白犯罪事實之補強證據（最高法院99年度臺上字第6128 號
    判決意旨參照）。是被告陳明陽、黃冠皓二人於原審對此部
    分起訴事實之自白，仍屬自白之範疇，非屬自白以外之其他
    必要證據，合先敘明。
三、經查：檢察官引為起訴依據之卷附之門號0000000000號與門
    號0000000000號於97年10月10 日之通訊監察譯文顯示：(1)
    當日9時28分4秒，徐名亞打電話問黃冠皓人在何處，中午是
    否方便過來，黃冠皓答應，徐名亞即稱：「好，我先拿那天
    的錢給你，晚一點的時候再拿給你，好不好」，接著同日9
    時29分43秒、10時51分44 秒、11時0分34秒，其二人通話，
    係約地點見面及告知「人到了」，有通訊監察譯文在卷可考
    （見97年度偵字第4480號卷二第16頁）。對此次通話，被告
    黃冠皓於檢察官偵訊時即供證稱：97年10月10日9時28分4秒
    之通聯，是徐名亞（依依）叫我過去跟她拿錢，因為10月9
    日徐名亞跟我拿1千元的K他命還沒付錢等語（見97年度偵字
    第4480號卷一第186頁），並經證人徐名亞於檢察官偵訊時
    結證稱：97年10月10日9時28分4秒之通聯，是我和黃冠皓對
    話，我純粹要拿錢給他，不是要毒品等語（見97年度偵字第
    4480號卷二第28頁）；其二人此部分所述核與上揭通話中之
    徐名亞稱：「好，我先拿那天的錢給你」等語相吻合，自堪
    採信。至於被告黃冠皓於同次檢察官偵訊時固又供稱：同日
    9時29分43秒、10時51分44秒、11時0分34秒，是我與徐名亞
    （依依）之對話，這次她除還我10月9日欠我的1千元外，還
    跟我要K他命，這次我拿1至2千元的K他命給徐名亞，詳細數
    量我忘了等語（見97年度偵字第4480號卷一第186至187頁）
    ，但此情為證人徐名亞於於檢察官偵訊時結證否認，證稱：
    是要還黃冠皓錢，這次沒有交易毒品等語（見97年度偵字第
    4480號卷二第28頁；另證人徐名亞於警詢中就此部分僅單純
    以「正確」二字回答警員之問話，未提及任何交易內容，見
    同卷第3至4頁，其此一單純之回應，實不具證據價值）。被
    告陳明陽於偵查中亦未提到97年10月10日其或被告黃冠皓與
    徐名亞之間有何K他命交易（見97年度偵字第4480號卷一第2
    46至250、391至393頁）。因上揭97年10月10日通訊監察譯
    文之對話，僅有徐名亞稱要還錢，其與被告黃冠皓皆未提及
    「毒品」或「價格」或「尚有存貨」或「有要再買」之類之
    話語，與前開97年10月12日之對話不同，則被告黃冠皓單方
    面所為其於97年10月10日有與徐名亞交易之自白，顯欠缺適
    合之補強證據，與刑事訴訟法第156條第2項規定不合，即根
    本失其證據證明力，不得採為判斷事實之根據（最高法院46
    年臺上字第809號判例意旨參照）。
四、綜上所述，檢察官所舉證據及本院依據卷內資料調查證據之
    結果，尚不足以證明被告陳明陽、黃冠皓確有於97年10月10
    日販賣K他命予徐名亞一次之犯行。此外，復查無適合且可
    信之證據足資證明被告陳明陽、黃冠皓有此部分犯行，其二
    人此部分犯罪，應屬不能證明，自應為無罪之諭知，原審就
    此部分為被告陳明陽、黃冠皓有罪之判決，尚有未合，被告
    陳明陽、黃冠皓上訴意旨否認有為此部分犯行，應屬有理由
    ，自應由本院將原判決關於此部分之罪刑宣告，予以撤銷改
    判，另為被告陳明陽、黃冠皓二人此部分無罪判決之諭知。
參、被告蕭明輝被訴於97年9月初至同年9月10日間之二次販賣K
    他命予黃彥鈞部分：
一、公訴意旨另以：被告蕭明輝於97年9月初至97年9月10日間，
    在宜蘭縣宜蘭市○○路○段327號3樓之12，以5百元或1千元
    ，販賣K他命予黃彥鈞二次。因認被告蕭明輝此等部分行為
    ，涉犯毒品危害防制條例第4條第3項之販賣第三級毒品罪嫌
    等語。
二、被告蕭明輝自始否認有此二次販賣犯行，檢察官認被告蕭明
    輝有此二次販賣犯行，係以前引證人黃彥鈞於偵查中具結之
    證述，以及其二人間之通訊監察譯文為據。
三、惟按證據之證明力，雖委由法官評價，然心證之形成，由來
    於經嚴格證明之證據資料的推理作用，通常有賴數個互補性
    之證據始足以形成確信心證，單憑一個證據則較難獲得正確
    之心證，尤其是具有對向性關係之單一證據，如毒品交易之
    買賣雙方，買方為獲邀減刑寬典，或不免有作利己損人不實
    供述之虞，此種在本質上存有虛偽危險性較大之被告或共犯
    （指共同正犯、教唆犯、幫助犯）以外之對向性正犯所為之
    供述，除以具結、交互詰問、對質等方法，以擔保其真實性
    外，本乎刑事訴訟法第156條第2項之相同法理，自仍應認有
    補強證據之必要性，非別求其他證據，以增強其供述之憑信
    性，殊不足據為認定被告犯罪事實之唯一依據。而此所謂補
    強證據，係指該證人之陳述本身以外之別一證據，而與其陳
    述具有關聯性，並因兩者之相互利用，而得以證明其所指之
    犯罪事實具有相當程度之真實性者而言。此與證人就同一待
    證事實之陳述本身，前後參差或歧異不一，事實審法院如何
    評價定其取捨之情形，概念上尚有不同，不能混淆。從而，
    事實審法院必須調查其他證據，以資審認，必至因其他證據
    之補強，已足令人確信該項供述為真實而無合理之懷疑時，
    始得據為對被告不利之認定（最高法院99年度臺上字第222
    1號、第3559號、第4876號判決意旨參考）。至於施用毒品
    者對其毒品來源之前後供述是否相符、有無重大矛盾、指述
    是否堅決、態度是否肯定、與被告是否相識，所述被告之家
    庭狀況及電話號碼是否無誤等情，僅足為判斷其供述是否具
    有瑕疵之參考，因仍屬該證人陳述之範疇，尚不足作為其供
    述與事實相符之補強證據（最高法院91年度臺上字第4082號
    判決意旨參照）。另施用毒品者有無誣陷可能，或與所指販
    賣毒品者，彼此之間曾否存在重大恩怨糾葛等情形，均與其
    所指他人販賣毒品之社會基本事實無關聯性，亦非得執為其
    所陳述他人犯罪事實之補強證據（最高法院99年度臺上字第
    3543號判決意旨參照）。又刑法已經修正廢止連續犯之規定
    ，採行一行為一罪原則，各罪所由之事實，皆須嚴格證明，
    檢察官擇為起訴之客體，倘有部分證據不足者，該部分自應
    為無罪諭知。易言之，往昔連續犯籠統混用證據之舉證方式
    ，業已不合時宜，是縱然懷疑行為人有多次不法作為，仍僅
    能就其中證據充足之部分行為起訴、判罪，不能率予認定全
    部成立犯罪。
四、證人黃彥鈞於偵審中固皆指證被告蕭明輝於97年9月初至同
    年月11日之間，共有三次販賣K他命予其本人，此見證人黃
    彥鈞前引證述自明。惟除前開97年9月11日當日之5百元1包K
    他命交易，有上揭通訊監察譯文可資佐證外，就97年9月初
    至同年月10日間之其餘二次，遍查全卷，除證人黃彥鈞之單
    一證述外，並無其他任何補強證據可資補強。而依被告蕭明
    輝使用之門號0000000000號與黃彥鈞使用之門號0000000000
    號於97年9月9日23時44分6秒通話之監訊監察譯文之紀載，
    黃彥鈞於該時間打電話予被告蕭明輝後，是由另一人與被告
    蕭明輝交談（見97年度偵字第4480號卷二第63至64頁），對
    此次通話，證人黃彥鈞於檢察官偵訊時即結證稱：剛開始是
    我與蕭明輝講，後面是黃冠皓和蕭明輝講，這次黃冠皓有拿
    ，我沒有拿等語（見97年度偵字第4480號卷二第78頁），則
    證人黃彥鈞所指之另二次被告蕭明輝販賣K他命予其本人之
    犯行，顯與該次通訊監察譯文無關（至於被告蕭明輝有無販
    賣K他命予黃冠皓，非屬起訴事實，本院不能審究）。
五、既然被告蕭明輝被訴97年9月初至同年月10日間之其餘二次
    販賣K他命予黃彥鈞之犯嫌，與其於97年9月11日當日販賣K
    他命予黃彥鈞之犯行，係不同之犯罪事實，自應注意對其該
    三次販賣之被訴事實，均須各有充足之證據支持，始得認定
    ，不得籠統含糊地將97年9月11日當日之通訊監察譯文，充
    作被告蕭明輝被訴之另二次販賣K他命予黃彥鈞事實之證據
    資料。本院依據卷內資料調查證據之結果，認尚不足以證明
    被告蕭明輝確有前開公訴意旨所指於97年9月初至同年9月10
    日間二次販賣K他命予黃彥鈞之犯行，此外，復查無適合且
    可信之證據足資證明被告蕭明輝有此等部分犯罪，其此等部
    分被訴犯罪，應屬不能證明，自應為無罪之諭知，原審就此
    二部分為被告蕭明輝有罪之判決，尚有違誤，被告蕭明輝上
    訴意旨否認有為此二部分犯行，應屬有理由，自應由本院將
    原判決關於此二部分之罪刑宣告暨定應執行刑部分，均予以
    撤銷改判，另為被告蕭明輝此二部分無罪判決之諭知。
肆、被告蕭明輝被訴販賣K他命予王文生部分：
一、公訴意旨另以：被告蕭明輝於96年12月間某日及97年初某日
    ，先由證人王文生以門號0000000000號與被告蕭明輝使用之
    門號0000000000號聯絡，再由被告蕭明輝至宜蘭縣頭城鎮○
    ○路368之2號，以每次500元之價格，將K他命販賣予王文生
    共二次云云。因認被告蕭明輝此部分亦涉犯毒品危害防制條
    例第4條第3項之販賣第三級毒品罪嫌等語。
二、檢察官認被告蕭明輝曾販賣K他命予王文生二次，係以證人
    王文生於偵查中之證述為其依據。訊據被告蕭明輝否認有此
    部分犯行，辯稱：其與王文生為朋友關係，並經常一起施用
    K他命，並未販賣K他命予王文生等語。
三、經查：證人王文生於偵查中固結證稱：我於96年11、12月某
    日及96年年底、97年初某日，以門號0000000000號與被告蕭
    明輝使用之門號0000000000號聯絡，向被告蕭明輝購買K他
    命二次價格皆為5百元等語（見97年度偵字第4480號卷二第1
    46頁），惟其於原審則改證稱：我於警詢及偵查中之證述，
    是因被警方抓到時，我已經有一、兩天沒有睡覺，當時我忙
    著工作，又有吸食K他命，有點頭昏腦脹、頭腦不清楚，才
    會這樣陳述；我在警詢中已經指證過蕭明輝，所以於檢察官
    偵訊時繼續指證是向蕭明輝購買K他命云云（見原審卷一第
    129、131、133頁）。證人王文生前後證述顯然不一，且縱
    以其於偵查中結證之證言為據，亦僅屬購毒者之單一指述，
    並無任何補強證據可言。
四、證人王文生於偵查中所為不利於被告蕭明輝之證據，既欠缺
    適合之補強證據，自不能用以證明被告蕭明輝確有販賣K他
    命二次予王文生之犯罪。此外，復查無適合且可信之證據足
    資證明被告蕭明輝有此等部分犯罪，其此等部分犯罪，應屬
    不能證明。
五、檢察官就被告蕭明輝被訴販賣K他命二次予王文生之犯罪部
    分，提起上訴，其上訴意旨略以：「依經驗法則判斷，證人
    到案供述時，因離犯罪事實發生時間較近，其記憶當為清晰
    ，其證詞也較不易遭他人左右，所為證詞可信度較諸日後之
    證述應有較高之憑信性，倘證人之證言，就先前業經詳細證
    述之事含糊而語，甚至全然否定，則豈能以證人事後迴護不
    實之詞，逕以其前後供述不一，率謂證詞有重大瑕庛不予採
    信。查：證人王文生業於97年11月12日檢察官訊問時具結證
    稱：我第一次向蕭明輝購買K他命係於96年11、12月間，買5
    百元，約在我住處，由被告蕭明輝交付K他命給我，我有付
    錢，最後一次向蕭明輝購買K他命係在97年初某日，買5百元
    ，約在我住處，由蕭明輝交付K他命給我，我有付錢，就只
    有這二次等語，對其向被告蕭明輝購買K他命之細節已證述
    甚詳，且當時距離購買K他命之時間較近，記憶較為清晰，
    況證人王文生與被告蕭明輝並無仇怨，端無輕言誣陷被告蕭
    明輝之理，是其上開證詞，應屬可信。原審認此部分被告蕭
    明輝無罪，無非係認證人王文生於偵查及審理中前後供述不
    一，證詞已有翻異，且證人王文生於警詢及偵查中就購買K
    他命之時間已有不符，因認證人王文生於偵查中證述被告蕭
    明輝販賣第3級毒品K他命之情不足採信為主要論據。然本件
    被告蕭明輝販賣K他命與王文生之事實，業經證人王文生於
    偵查中證述明確，此外並有扣案之K他命1包、分裝袋54個及
    其所有之行動電話2支等物足資佐證，證人王文生於偵查中
    所言應堪信為真實。證人王文生雖於審判中改稱：我沒有向
    被告蕭明輝買過K他命云云，然將證人王文生於偵查及審判
    中之證詞互核觀之，證人王文生於本案發生之前與被告並無
    仇怨，證人王文生若非確信販賣K他命之人確為被告蕭明輝
    ，何以於偵查中指證明確係被告蕭明輝？是其在審判中為迴
    護或恐遭被告蕭明輝記怨而為更異之證述，顯不可採。證人
    王文生於第一審所稱被告蕭明輝未販賣第3級毒品K他命之事
    實，顯與偵查筆錄所載不符。乃原判決未詳加比對調查，審
    慎研判，以定其取捨，乃遽行採信證人王文生於原審之證言
    ，而為被告有利之認定，其論斷自有可議，採證亦難謂適法
    。參以證人王文生與被告蕭明輝並無仇怨，其於偵查中亦無
    誣陷被告之動機，自應以偵查中之證詞較為可信，且其經承
    辦檢察官當庭諭知證人具結之義務及偽證之處罰後具結作證
    ，而以證人身份訊問，自當無甘冒偽證之刑責而虛偽陳述，
    足證其於偵查中之上揭證詞之可信性及擔保性，是其嗣後於
    原審法院之異詞，應係事後迴護被告蕭明輝之詞，不足採為
    有利被告蕭明輝之認定依據。」等語，指摘原審此部分無罪
    判決之不當。惟綜觀檢察官上訴理由所指之證人王文生於偵
    查中具結證言詳盡，王文生與被告蕭明輝無仇怨等等，或仍
    屬該證人陳述之範疇，或非屬其所指被告蕭明輝販賣毒品事
    實之補強證據，均見前述。而證人王文生稱有打電話予被告
    蕭明輝購毒，亦屬其單方面之說詞，檢察官並未提出任何通
    訊監察譯文乃至於通聯紀錄，則自不能以扣案之行動電話手
    機為證人王文生相關證言之補強證據。另扣案之分裝袋54個
    非被告蕭明輝所有，業見前述。又被告蕭明輝持有中扣案之
    K他命1包雖屬違禁物，應於有罪判決部分予以宣告沒收，但
    其份量尚少，尚不得執為證人王文生於偵查中證言之補強證
    據。檢察官上訴意旨實忽略證人王文生之證言，必須要有獨
    立於其證述本身以外之別一證據，而與其陳述具有關聯性，
    並因兩者之相互利用，得以證明其所指之犯罪事實具有相當
    程度真實性之補強法則，其上訴核無理由，應予駁回。
丙、被告陳明陽經合法傳喚，無正當理由不到庭，爰不待其陳述
    逕行判決。
丁、證人王文生於偵查及原審審理時，均於供前具結而為證述，
    惟其就被告蕭明輝是否有販賣K他命予其本人犯罪之重要事
    項，先後為矛盾之證述，業如前述，所涉偽證罪嫌，應由檢
    察官另行偵辦。
據上論斷，應依刑事訴訟法第369條第1項前段、第368條、第364
條、第299條第1項前段、第300條、第301條第1項、第371條，現
行毒品危害防制條例第4條第3項、第8條第3項、第17條第2項、
第19條第1項，兒童及少年福利法第70條第1項前段，修正前毒品
危害防制條例第4條第3項，刑法第2條第1項、第11條、第28條、
第38條第1項第1款、第51條第5款、第9款、第10款，判決如主文
。
本案經檢察官陳昱旗到庭執行職務。
中    華    民    國   100    年    10    月    28    日
                  刑事第七庭    審判長法  官  溫耀源
                                      法  官  朱瑞娟
                                      法  官  王復生
以上正本證明與原本無異。
被告對無罪部分，不得上訴。
其餘部分檢察官、被告如不服本判決，應於收受送達後10日內向
本院提出上訴書狀，其未敘述上訴之理由者並得於提起上訴後10
日內向本院補提理由書（均須按他造當事人之人數附繕本）「切
勿逕送上級法院」。
就被告蕭明輝被訴販賣予王文生部分，檢察官上訴須依刑事妥速
審判法第9條規定。
刑事妥速審判法第9條：
除前條情形外，第二審法院維持第一審所為無罪判決，提起上訴
之理由，以下列事項為限：
一、判決所適用之法令牴觸憲法。
二、判決違背司法院解釋。
三、判決違背判例。
刑事訴訟法第 377 條至第 379 條、第 393 條第 1 款之規定，
於前項案件之審理，不適用之。
                                      書記官  陳靜雅
中    華    民    國   100    年    11    月    9     日
附錄本案論罪科刑法條全文。
現行毒品危害防制條例第4條第3項：
製造、運輸、販賣第三級毒品者，處 5 年以上有期徒刑，得併
科新臺幣 7 百萬元以下罰金。
毒品危害防制條例第8條第3項：
轉讓第三級毒品者，處 3 年以下有期徒刑，得併科新臺幣 30
萬元以下罰金。
民國98年5月20日修正、同年月22日施行前之毒品危害防制條例
第4條第3項：
製造、運輸、販賣第三級毒品者，處 5 年以上有期徒刑，得併
科新臺幣5百萬元以下罰金。
附表一：被告游婉君共同販賣第三級毒品K他命部分
┌─┬────┬──────┬────┬────┬─────────┬───────┬────┐
│編│交易對象│  交易時間  │交易地點│金額（新│     交易方式     │主          刑│從    刑│
│號│        │            │        │臺幣）  │   （均為一次）   │              │        │
├─┼────┼──────┼────┼────┼─────────┼───────┼────┤
│ 1│廖坤城  │97年9月中旬 │宜蘭縣員│500元   │廖坤城以門號093302│游婉君共同販賣│扣案之K │
│  │        │至97年11月  │山鄉金山│        │2447號與游婉君之門│第三級毒品，處│他命壹佰│
│  │        │            │西路155 │        │號0000000000號行動│有期徒刑貳年柒│拾參包（│
│  │        │            │巷口    │        │電話聯絡至約定地點│月。          │毛重柒陸│
│  │        │            │        │        │交易毒品          │              │點參零公│
│  │        │            │        │        │                  │              │克）、K │
│  │        │            │        │        │                  │              │他命粉末│
│  │        │            │        │        │                  │              │壹包（毛│
│  │        │            │        │        │                  │              │重零點貳│
│  │        │            │        │        │                  │              │零公克）│
│  │        │            │        │        │                  │              │及K他命 │
│  │        │            │        │        │                  │              │壹包（毛│
│  │        │            │        │        │                  │              │重柒點捌│
│  │        │            │        │        │                  │              │捌公克）│
│  │        │            │        │        │                  │              │，均沒收│
│  │        │            │        │        │                  │              │；販賣第│
│  │        │            │        │        │                  │              │三級毒品│
│  │        │            │        │        │                  │              │所得新臺│
│  │        │            │        │        │                  │              │幣伍佰元│
│  │        │            │        │        │                  │              │應由游婉│
│  │        │            │        │        │                  │              │君與陳宗│
│  │        │            │        │        │                  │              │賢連帶沒│
│  │        │            │        │        │                  │              │收，如全│
│  │        │            │        │        │                  │              │部或一部│
│  │        │            │        │        │                  │              │不能沒收│
│  │        │            │        │        │                  │              │時，以其│
│  │        │            │        │        │                  │              │二人財產│
│  │        │            │        │        │                  │              │連帶抵償│
│  │        │            │        │        │                  │              │之。扣案│
│  │        │            │        │        │                  │              │之不明化│
│  │        │            │        │        │                  │              │學藥劑壹│
│  │        │            │        │        │                  │              │包（毛重│
│  │        │            │        │        │                  │              │壹佰貳拾│
│  │        │            │        │        │                  │              │柒公克）│
│  │        │            │        │        │                  │              │、分裝袋│
│  │        │            │        │        │                  │              │捌拾柒個│
│  │        │            │        │        │                  │              │、帳冊壹│
│  │        │            │        │        │                  │              │本、Sony│
│  │        │            │        │        │                  │              │Ericsson│
│  │        │            │        │        │                  │              │牌行動電│
│  │        │            │        │        │                  │              │話手機壹│
│  │        │            │        │        │                  │              │支、門號│
│  │        │            │        │        │                  │              │00000000│
│  │        │            │        │        │                  │              │38號之行│
│  │        │            │        │        │                  │              │動電話手│
│  │        │            │        │        │                  │              │機壹支（│
│  │        │            │        │        │                  │              │含SIM卡 │
│  │        │            │        │        │                  │              │壹枚）均│
│  │        │            │        │        │                  │              │沒收。  │
├─┼────┼──────┼────┼────┼─────────┼───────┼────┤
│ 2│同上    │97年9月中旬 │宜蘭縣員│500元   │同上              │游婉君共同販賣│扣案之K │
│  │        │至97年11月  │山鄉金山│        │                  │第三級毒品，處│他命壹佰│
│  │        │            │西路155 │        │                  │有期徒刑貳年柒│拾參包（│
│  │        │            │巷口    │        │                  │月。          │毛重柒陸│
│  │        │            │        │        │                  │              │點參零公│
│  │        │            │        │        │                  │              │克）、K │
│  │        │            │        │        │                  │              │他命粉末│
│  │        │            │        │        │                  │              │壹包（毛│
│  │        │            │        │        │                  │              │重零點貳│
│  │        │            │        │        │                  │              │零公克）│
│  │        │            │        │        │                  │              │及K他命 │
│  │        │            │        │        │                  │              │壹包（毛│
│  │        │            │        │        │                  │              │重柒點捌│
│  │        │            │        │        │                  │              │捌公克）│
│  │        │            │        │        │                  │              │，均沒收│
│  │        │            │        │        │                  │              │；販賣第│
│  │        │            │        │        │                  │              │三級毒品│
│  │        │            │        │        │                  │              │所得新臺│
│  │        │            │        │        │                  │              │幣伍佰元│
│  │        │            │        │        │                  │              │應由游婉│
│  │        │            │        │        │                  │              │君與陳宗│
│  │        │            │        │        │                  │              │賢連帶沒│
│  │        │            │        │        │                  │              │收，如全│
│  │        │            │        │        │                  │              │部或一部│
│  │        │            │        │        │                  │              │不能沒收│
│  │        │            │        │        │                  │              │時，以其│
│  │        │            │        │        │                  │              │二人財產│
│  │        │            │        │        │                  │              │連帶抵償│
│  │        │            │        │        │                  │              │之。扣案│
│  │        │            │        │        │                  │              │之不明化│
│  │        │            │        │        │                  │              │學藥劑壹│
│  │        │            │        │        │                  │              │包（毛重│
│  │        │            │        │        │                  │              │壹佰貳拾│
│  │        │            │        │        │                  │              │柒公克）│
│  │        │            │        │        │                  │              │、分裝袋│
│  │        │            │        │        │                  │              │捌拾柒個│
│  │        │            │        │        │                  │              │、帳冊壹│
│  │        │            │        │        │                  │              │本、Sony│
│  │        │            │        │        │                  │              │Ericsson│
│  │        │            │        │        │                  │              │行動電話│
│  │        │            │        │        │                  │              │手機壹支│
│  │        │            │        │        │                  │              │、門號09│
│  │        │            │        │        │                  │              │00000000│
│  │        │            │        │        │                  │              │號之行動│
│  │        │            │        │        │                  │              │電話手機│
│  │        │            │        │        │                  │              │壹支（含│
│  │        │            │        │        │                  │              │SIM壹枚 │
│  │        │            │        │        │                  │              │）均沒收│
│  │        │            │        │        │                  │              │。      │
├─┼────┼──────┼────┼────┼─────────┼───────┼────┤
│ 3│同上    │97年9月中旬 │宜蘭縣員│500元   │同上              │游婉君共同販賣│扣案之K │
│  │        │至97年11月  │山鄉金山│        │                  │第三級毒品，處│他命壹佰│
│  │        │            │西路155 │        │                  │有期徒刑貳年柒│拾參包（│
│  │        │            │巷口    │        │                  │月。          │毛重柒陸│
│  │        │            │        │        │                  │              │點參零公│
│  │        │            │        │        │                  │              │克）、K │
│  │        │            │        │        │                  │              │他命粉末│
│  │        │            │        │        │                  │              │壹包（毛│
│  │        │            │        │        │                  │              │重零點貳│
│  │        │            │        │        │                  │              │零公克）│
│  │        │            │        │        │                  │              │及K他命 │
│  │        │            │        │        │                  │              │壹包（毛│
│  │        │            │        │        │                  │              │重柒點捌│
│  │        │            │        │        │                  │              │捌公克）│
│  │        │            │        │        │                  │              │，均沒收│
│  │        │            │        │        │                  │              │；販賣第│
│  │        │            │        │        │                  │              │三級毒品│
│  │        │            │        │        │                  │              │所得新臺│
│  │        │            │        │        │                  │              │幣伍佰元│
│  │        │            │        │        │                  │              │應由游婉│
│  │        │            │        │        │                  │              │君與陳宗│
│  │        │            │        │        │                  │              │賢連帶沒│
│  │        │            │        │        │                  │              │收，如全│
│  │        │            │        │        │                  │              │部或一部│
│  │        │            │        │        │                  │              │不能沒收│
│  │        │            │        │        │                  │              │時，以其│
│  │        │            │        │        │                  │              │二人財產│
│  │        │            │        │        │                  │              │連帶抵償│
│  │        │            │        │        │                  │              │之。扣案│
│  │        │            │        │        │                  │              │之不明化│
│  │        │            │        │        │                  │              │學藥劑壹│
│  │        │            │        │        │                  │              │包（毛重│
│  │        │            │        │        │                  │              │壹佰貳拾│
│  │        │            │        │        │                  │              │柒公克）│
│  │        │            │        │        │                  │              │、分裝袋│
│  │        │            │        │        │                  │              │捌拾柒個│
│  │        │            │        │        │                  │              │、帳冊壹│
│  │        │            │        │        │                  │              │本、Sony│
│  │        │            │        │        │                  │              │Ericsson│
│  │        │            │        │        │                  │              │牌行動電│
│  │        │            │        │        │                  │              │話手機壹│
│  │        │            │        │        │                  │              │支、門號│
│  │        │            │        │        │                  │              │00000000│
│  │        │            │        │        │                  │              │38號之行│
│  │        │            │        │        │                  │              │動電話手│
│  │        │            │        │        │                  │              │機壹支（│
│  │        │            │        │        │                  │              │含SIM卡 │
│  │        │            │        │        │                  │              │壹枚）均│
│  │        │            │        │        │                  │              │沒收。  │
├─┼────┼──────┼────┼────┼─────────┼───────┼────┤
│ 4│同上    │97年9月中旬 │宜蘭縣員│500元   │同上              │游婉君共同販賣│扣案之K │
│  │        │至97年11月  │山鄉金山│        │                  │第三級毒品，處│他命壹佰│
│  │        │            │西路155 │        │                  │有期徒刑貳年柒│拾參包（│
│  │        │            │巷口    │        │                  │月。          │毛重柒陸│
│  │        │            │        │        │                  │              │點參零公│
│  │        │            │        │        │                  │              │克）、K │
│  │        │            │        │        │                  │              │他命粉末│
│  │        │            │        │        │                  │              │壹包（毛│
│  │        │            │        │        │                  │              │重零點貳│
│  │        │            │        │        │                  │              │零公克）│
│  │        │            │        │        │                  │              │及K他命 │
│  │        │            │        │        │                  │              │壹包（毛│
│  │        │            │        │        │                  │              │重柒點捌│
│  │        │            │        │        │                  │              │捌公克）│
│  │        │            │        │        │                  │              │，均沒收│
│  │        │            │        │        │                  │              │；販賣第│
│  │        │            │        │        │                  │              │三級毒品│
│  │        │            │        │        │                  │              │所得新臺│
│  │        │            │        │        │                  │              │幣伍佰元│
│  │        │            │        │        │                  │              │應由游婉│
│  │        │            │        │        │                  │              │君與陳宗│
│  │        │            │        │        │                  │              │賢連帶沒│
│  │        │            │        │        │                  │              │收，如全│
│  │        │            │        │        │                  │              │部或一部│
│  │        │            │        │        │                  │              │不能沒收│
│  │        │            │        │        │                  │              │時，以其│
│  │        │            │        │        │                  │              │二人財產│
│  │        │            │        │        │                  │              │連帶抵償│
│  │        │            │        │        │                  │              │之。扣案│
│  │        │            │        │        │                  │              │之不明化│
│  │        │            │        │        │                  │              │學藥劑壹│
│  │        │            │        │        │                  │              │包（毛重│
│  │        │            │        │        │                  │              │壹佰貳拾│
│  │        │            │        │        │                  │              │柒公克）│
│  │        │            │        │        │                  │              │、分裝袋│
│  │        │            │        │        │                  │              │捌拾柒個│
│  │        │            │        │        │                  │              │、帳冊壹│
│  │        │            │        │        │                  │              │本、Sony│
│  │        │            │        │        │                  │              │Ericsson│
│  │        │            │        │        │                  │              │牌行動電│
│  │        │            │        │        │                  │              │話手機壹│
│  │        │            │        │        │                  │              │支、門號│
│  │        │            │        │        │                  │              │00000000│
│  │        │            │        │        │                  │              │38號之行│
│  │        │            │        │        │                  │              │動電話手│
│  │        │            │        │        │                  │              │機壹支（│
│  │        │            │        │        │                  │              │含SIM卡 │
│  │        │            │        │        │                  │              │壹枚）均│
│  │        │            │        │        │                  │              │沒收。  │
├─┼────┼──────┼────┼────┼─────────┼───────┼────┤
│ 5│同上    │97年9月中旬 │宜蘭縣員│500元   │同上              │游婉君共同販賣│扣案之K │
│  │        │至97年11月  │山鄉金山│        │                  │第三級毒品，處│他命壹佰│
│  │        │            │西路155 │        │                  │有期徒刑貳年柒│拾參包（│
│  │        │            │巷口    │        │                  │月。          │毛重柒陸│
│  │        │            │        │        │                  │              │點參零公│
│  │        │            │        │        │                  │              │克）、K │
│  │        │            │        │        │                  │              │他命粉末│
│  │        │            │        │        │                  │              │壹包（毛│
│  │        │            │        │        │                  │              │重零點貳│
│  │        │            │        │        │                  │              │零公克）│
│  │        │            │        │        │                  │              │及K他命 │
│  │        │            │        │        │                  │              │壹包（毛│
│  │        │            │        │        │                  │              │重柒點捌│
│  │        │            │        │        │                  │              │捌公克）│
│  │        │            │        │        │                  │              │，均沒收│
│  │        │            │        │        │                  │              │；販賣第│
│  │        │            │        │        │                  │              │三級毒品│
│  │        │            │        │        │                  │              │所得新臺│
│  │        │            │        │        │                  │              │幣伍佰元│
│  │        │            │        │        │                  │              │應由游婉│
│  │        │            │        │        │                  │              │君與陳宗│
│  │        │            │        │        │                  │              │賢連帶沒│
│  │        │            │        │        │                  │              │收，如全│
│  │        │            │        │        │                  │              │部或一部│
│  │        │            │        │        │                  │              │不能沒收│
│  │        │            │        │        │                  │              │時，以其│
│  │        │            │        │        │                  │              │二人財產│
│  │        │            │        │        │                  │              │連帶抵償│
│  │        │            │        │        │                  │              │之。扣案│
│  │        │            │        │        │                  │              │之不明化│
│  │        │            │        │        │                  │              │學藥劑壹│
│  │        │            │        │        │                  │              │包（毛重│
│  │        │            │        │        │                  │              │壹佰貳拾│
│  │        │            │        │        │                  │              │柒公克）│
│  │        │            │        │        │                  │              │、分裝袋│
│  │        │            │        │        │                  │              │捌拾柒個│
│  │        │            │        │        │                  │              │、帳冊壹│
│  │        │            │        │        │                  │              │本、Sony│
│  │        │            │        │        │                  │              │Ericsson│
│  │        │            │        │        │                  │              │牌行動電│
│  │        │            │        │        │                  │              │話手機壹│
│  │        │            │        │        │                  │              │支、門號│
│  │        │            │        │        │                  │              │00000000│
│  │        │            │        │        │                  │              │38號之行│
│  │        │            │        │        │                  │              │動電話手│
│  │        │            │        │        │                  │              │機壹支（│
│  │        │            │        │        │                  │              │含SIM卡 │
│  │        │            │        │        │                  │              │壹枚）均│
│  │        │            │        │        │                  │              │沒收。  │
├─┼────┼──────┼────┼────┼─────────┼───────┼────┤
│ 6│同上    │97年9月中旬 │宜蘭縣員│500元   │同上              │游婉君共同販賣│扣案之K │
│  │        │至97年11月  │山鄉金山│        │                  │第三級毒品，處│他命壹佰│
│  │        │            │西路155 │        │                  │有期徒刑貳年柒│拾參包（│
│  │        │            │巷口    │        │                  │月。          │毛重柒陸│
│  │        │            │        │        │                  │              │點參零公│
│  │        │            │        │        │                  │              │克）、K │
│  │        │            │        │        │                  │              │他命粉末│
│  │        │            │        │        │                  │              │壹包（毛│
│  │        │            │        │        │                  │              │重零點貳│
│  │        │            │        │        │                  │              │零公克）│
│  │        │            │        │        │                  │              │及K他命 │
│  │        │            │        │        │                  │              │壹包（毛│
│  │        │            │        │        │                  │              │重柒點捌│
│  │        │            │        │        │                  │              │捌公克）│
│  │        │            │        │        │                  │              │，均沒收│
│  │        │            │        │        │                  │              │；販賣第│
│  │        │            │        │        │                  │              │三級毒品│
│  │        │            │        │        │                  │              │所得新臺│
│  │        │            │        │        │                  │              │幣伍佰元│
│  │        │            │        │        │                  │              │應由游婉│
│  │        │            │        │        │                  │              │君與陳宗│
│  │        │            │        │        │                  │              │賢連帶沒│
│  │        │            │        │        │                  │              │收，如全│
│  │        │            │        │        │                  │              │部或一部│
│  │        │            │        │        │                  │              │不能沒收│
│  │        │            │        │        │                  │              │時，以其│
│  │        │            │        │        │                  │              │二人財產│
│  │        │            │        │        │                  │              │連帶抵償│
│  │        │            │        │        │                  │              │之。扣案│
│  │        │            │        │        │                  │              │之不明化│
│  │        │            │        │        │                  │              │學藥劑壹│
│  │        │            │        │        │                  │              │包（毛重│
│  │        │            │        │        │                  │              │壹佰貳拾│
│  │        │            │        │        │                  │              │柒公克）│
│  │        │            │        │        │                  │              │、分裝袋│
│  │        │            │        │        │                  │              │捌拾柒個│
│  │        │            │        │        │                  │              │、帳冊壹│
│  │        │            │        │        │                  │              │本、Sony│
│  │        │            │        │        │                  │              │Ericsson│
│  │        │            │        │        │                  │              │牌行動電│
│  │        │            │        │        │                  │              │話手機壹│
│  │        │            │        │        │                  │              │支、門號│
│  │        │            │        │        │                  │              │00000000│
│  │        │            │        │        │                  │              │38號之行│
│  │        │            │        │        │                  │              │動電話手│
│  │        │            │        │        │                  │              │機壹支（│
│  │        │            │        │        │                  │              │含SIM卡 │
│  │        │            │        │        │                  │              │壹枚）均│
│  │        │            │        │        │                  │              │沒收。  │
├─┼────┼──────┼────┼────┼─────────┼───────┼────┤
│ 7│陳明陽  │97年9月25日 │宜蘭縣頭│1包500元│陳明陽以門號095501│游婉君共同販賣│扣案之K │
│  │        │            │城鎮蘭陽│        │7690號與游婉君之門│第三級毒品，處│他命壹佰│
│  │        │            │技術學院│        │號0000000000號聯絡│有期徒刑貳年柒│拾參包（│
│  │        │            │旁      │        │至約定地點交易毒品│月。          │毛重柒陸│
│  │        │            │        │        │                  │              │點參零公│
│  │        │            │        │        │                  │              │克）、K │
│  │        │            │        │        │                  │              │他命粉末│
│  │        │            │        │        │                  │              │壹包（毛│
│  │        │            │        │        │                  │              │重零點貳│
│  │        │            │        │        │                  │              │零公克）│
│  │        │            │        │        │                  │              │及K他命 │
│  │        │            │        │        │                  │              │壹包（毛│
│  │        │            │        │        │                  │              │重柒點捌│
│  │        │            │        │        │                  │              │捌公克）│
│  │        │            │        │        │                  │              │，均沒收│
│  │        │            │        │        │                  │              │；販賣第│
│  │        │            │        │        │                  │              │三級毒品│
│  │        │            │        │        │                  │              │所得新臺│
│  │        │            │        │        │                  │              │幣伍佰元│
│  │        │            │        │        │                  │              │應由游婉│
│  │        │            │        │        │                  │              │君與陳宗│
│  │        │            │        │        │                  │              │賢連帶沒│
│  │        │            │        │        │                  │              │收，如全│
│  │        │            │        │        │                  │              │部或一部│
│  │        │            │        │        │                  │              │不能沒收│
│  │        │            │        │        │                  │              │時，以其│
│  │        │            │        │        │                  │              │二人財產│
│  │        │            │        │        │                  │              │連帶抵償│
│  │        │            │        │        │                  │              │之。扣案│
│  │        │            │        │        │                  │              │之不明化│
│  │        │            │        │        │                  │              │學藥劑壹│
│  │        │            │        │        │                  │              │包（毛重│
│  │        │            │        │        │                  │              │壹佰貳拾│
│  │        │            │        │        │                  │              │柒公克）│
│  │        │            │        │        │                  │              │、分裝袋│
│  │        │            │        │        │                  │              │捌拾柒個│
│  │        │            │        │        │                  │              │、帳冊壹│
│  │        │            │        │        │                  │              │本、Sony│
│  │        │            │        │        │                  │              │Ericsson│
│  │        │            │        │        │                  │              │牌行動電│
│  │        │            │        │        │                  │              │話手機壹│
│  │        │            │        │        │                  │              │支、門號│
│  │        │            │        │        │                  │              │00000000│
│  │        │            │        │        │                  │              │38號之行│
│  │        │            │        │        │                  │              │動電話手│
│  │        │            │        │        │                  │              │機壹支（│
│  │        │            │        │        │                  │              │含SIM卡 │
│  │        │            │        │        │                  │              │壹枚）均│
│  │        │            │        │        │                  │              │沒收。  │
├─┼────┼──────┼────┼────┼─────────┼───────┼────┤
│ 8│黃冠皓  │97年10月4日 │宜蘭縣宜│5包3,000│黃冠皓以門號095590│游婉君共同販賣│扣案之K │
│  │        │            │蘭市「異│元      │9301號與游婉君之門│第三級毒品，處│他命壹佰│
│  │        │            │形」KTV │        │號0000000000號聯絡│有期徒刑貳年柒│拾參包（│
│  │        │            │前      │        │至約定地點交易毒品│月。          │毛重柒陸│
│  │        │            │        │        │                  │              │點參零公│
│  │        │            │        │        │                  │              │克）、K │
│  │        │            │        │        │                  │              │他命粉末│
│  │        │            │        │        │                  │              │壹包（毛│
│  │        │            │        │        │                  │              │重零點貳│
│  │        │            │        │        │                  │              │零公克）│
│  │        │            │        │        │                  │              │及K他命 │
│  │        │            │        │        │                  │              │壹包（毛│
│  │        │            │        │        │                  │              │重柒點捌│
│  │        │            │        │        │                  │              │捌公克）│
│  │        │            │        │        │                  │              │，均沒收│
│  │        │            │        │        │                  │              │；販賣第│
│  │        │            │        │        │                  │              │三級毒品│
│  │        │            │        │        │                  │              │所得新臺│
│  │        │            │        │        │                  │              │幣參仟元│
│  │        │            │        │        │                  │              │應由游婉│
│  │        │            │        │        │                  │              │君與陳宗│
│  │        │            │        │        │                  │              │賢連帶沒│
│  │        │            │        │        │                  │              │收，如全│
│  │        │            │        │        │                  │              │部或一部│
│  │        │            │        │        │                  │              │不能沒收│
│  │        │            │        │        │                  │              │時，以其│
│  │        │            │        │        │                  │              │二人財產│
│  │        │            │        │        │                  │              │連帶抵償│
│  │        │            │        │        │                  │              │之。扣案│
│  │        │            │        │        │                  │              │之不明化│
│  │        │            │        │        │                  │              │學藥劑壹│
│  │        │            │        │        │                  │              │包（毛重│
│  │        │            │        │        │                  │              │壹佰貳拾│
│  │        │            │        │        │                  │              │柒公克）│
│  │        │            │        │        │                  │              │、分裝袋│
│  │        │            │        │        │                  │              │捌拾柒個│
│  │        │            │        │        │                  │              │、帳冊壹│
│  │        │            │        │        │                  │              │本、Sony│
│  │        │            │        │        │                  │              │Ericsson│
│  │        │            │        │        │                  │              │牌行動電│
│  │        │            │        │        │                  │              │話手機壹│
│  │        │            │        │        │                  │              │支、門號│
│  │        │            │        │        │                  │              │00000000│
│  │        │            │        │        │                  │              │38號之行│
│  │        │            │        │        │                  │              │動電話手│
│  │        │            │        │        │                  │              │機壹支（│
│  │        │            │        │        │                  │              │含SIM卡 │
│  │        │            │        │        │                  │              │壹枚）均│
│  │        │            │        │        │                  │              │沒收。  │
├─┼────┼──────┼────┼────┼─────────┼───────┼────┤
│ 9│彭瑞昌  │97年10月15日│宜蘭縣宜│500元   │彭瑞昌以門號091704│游婉君共同販賣│扣案之K │
│  │        │            │蘭市復興│        │0906號與游婉君之門│第三級毒品，處│他命壹佰│
│  │        │            │路2段網 │        │號0000000000號聯絡│有期徒刑貳年柒│拾參包（│
│  │        │            │路星球網│        │至約定地點交易毒品│月。          │毛重柒陸│
│  │        │            │咖店    │        │                  │              │點參零公│
│  │        │            │        │        │                  │              │克）、K │
│  │        │            │        │        │                  │              │他命粉末│
│  │        │            │        │        │                  │              │壹包（毛│
│  │        │            │        │        │                  │              │重零點貳│
│  │        │            │        │        │                  │              │零公克）│
│  │        │            │        │        │                  │              │及K他命 │
│  │        │            │        │        │                  │              │壹包（毛│
│  │        │            │        │        │                  │              │重柒點捌│
│  │        │            │        │        │                  │              │捌公克）│
│  │        │            │        │        │                  │              │，均沒收│
│  │        │            │        │        │                  │              │；販賣第│
│  │        │            │        │        │                  │              │三級毒品│
│  │        │            │        │        │                  │              │所得新臺│
│  │        │            │        │        │                  │              │幣伍佰元│
│  │        │            │        │        │                  │              │應由游婉│
│  │        │            │        │        │                  │              │君與陳宗│
│  │        │            │        │        │                  │              │賢連帶沒│
│  │        │            │        │        │                  │              │收，如全│
│  │        │            │        │        │                  │              │部或一部│
│  │        │            │        │        │                  │              │不能沒收│
│  │        │            │        │        │                  │              │時，以其│
│  │        │            │        │        │                  │              │二人財產│
│  │        │            │        │        │                  │              │連帶抵償│
│  │        │            │        │        │                  │              │之。扣案│
│  │        │            │        │        │                  │              │之不明化│
│  │        │            │        │        │                  │              │學藥劑壹│
│  │        │            │        │        │                  │              │包（毛重│
│  │        │            │        │        │                  │              │壹佰貳拾│
│  │        │            │        │        │                  │              │柒公克）│
│  │        │            │        │        │                  │              │、分裝袋│
│  │        │            │        │        │                  │              │捌拾柒個│
│  │        │            │        │        │                  │              │、帳冊壹│
│  │        │            │        │        │                  │              │本、Sony│
│  │        │            │        │        │                  │              │Ericsson│
│  │        │            │        │        │                  │              │牌行動電│
│  │        │            │        │        │                  │              │話手機壹│
│  │        │            │        │        │                  │              │支、門號│
│  │        │            │        │        │                  │              │00000000│
│  │        │            │        │        │                  │              │38號之行│
│  │        │            │        │        │                  │              │動電話手│
│  │        │            │        │        │                  │              │機壹支（│
│  │        │            │        │        │                  │              │含SIM卡 │
│  │        │            │        │        │                  │              │壹枚）均│
│  │        │            │        │        │                  │              │沒收。  │
├─┼────┼──────┼────┼────┼─────────┼───────┼────┤
│10│同上    │97年10月16日│宜蘭縣宜│500元   │同上              │游婉君共同販賣│扣案之K │
│  │        │中午        │蘭市復興│        │                  │第三級毒品，處│他命壹佰│
│  │        │            │路2段網 │        │                  │有期徒刑貳年柒│拾參包（│
│  │        │            │路星球網│        │                  │月。          │毛重柒陸│
│  │        │            │咖店    │        │                  │              │點參零公│
│  │        │            │        │        │                  │              │克）、K │
│  │        │            │        │        │                  │              │他命粉末│
│  │        │            │        │        │                  │              │壹包（毛│
│  │        │            │        │        │                  │              │重零點貳│
│  │        │            │        │        │                  │              │零公克）│
│  │        │            │        │        │                  │              │及K他命 │
│  │        │            │        │        │                  │              │壹包（毛│
│  │        │            │        │        │                  │              │重柒點捌│
│  │        │            │        │        │                  │              │捌公克）│
│  │        │            │        │        │                  │              │，均沒收│
│  │        │            │        │        │                  │              │；販賣第│
│  │        │            │        │        │                  │              │三級毒品│
│  │        │            │        │        │                  │              │所得新臺│
│  │        │            │        │        │                  │              │幣伍佰元│
│  │        │            │        │        │                  │              │應由游婉│
│  │        │            │        │        │                  │              │君與陳宗│
│  │        │            │        │        │                  │              │賢連帶沒│
│  │        │            │        │        │                  │              │收，如全│
│  │        │            │        │        │                  │              │部或一部│
│  │        │            │        │        │                  │              │不能沒收│
│  │        │            │        │        │                  │              │時，以其│
│  │        │            │        │        │                  │              │二人財產│
│  │        │            │        │        │                  │              │連帶抵償│
│  │        │            │        │        │                  │              │之。扣案│
│  │        │            │        │        │                  │              │之不明化│
│  │        │            │        │        │                  │              │學藥劑壹│
│  │        │            │        │        │                  │              │包（毛重│
│  │        │            │        │        │                  │              │壹佰貳拾│
│  │        │            │        │        │                  │              │柒公克）│
│  │        │            │        │        │                  │              │、分裝袋│
│  │        │            │        │        │                  │              │捌拾柒個│
│  │        │            │        │        │                  │              │、帳冊壹│
│  │        │            │        │        │                  │              │本、Sony│
│  │        │            │        │        │                  │              │Ericsson│
│  │        │            │        │        │                  │              │牌行動電│
│  │        │            │        │        │                  │              │話手機壹│
│  │        │            │        │        │                  │              │支、門號│
│  │        │            │        │        │                  │              │00000000│
│  │        │            │        │        │                  │              │38號之行│
│  │        │            │        │        │                  │              │動電話手│
│  │        │            │        │        │                  │              │機壹支（│
│  │        │            │        │        │                  │              │含SIM卡 │
│  │        │            │        │        │                  │              │壹枚）均│
│  │        │            │        │        │                  │              │沒收。  │
├─┼────┼──────┼────┼────┼─────────┼───────┼────┤
│11│同上    │97年10月16日│宜蘭縣宜│500元   │同上              │游婉君共同販賣│扣案之K │
│  │        │中午（與編號│蘭市復興│        │                  │第三級毒品，處│他命壹佰│
│  │        │10不同時點）│路2段網 │        │                  │有期徒刑貳年柒│拾參包（│
│  │        │            │路星球網│        │                  │月。          │毛重柒陸│
│  │        │            │咖店    │        │                  │              │點參零公│
│  │        │            │        │        │                  │              │克）、K │
│  │        │            │        │        │                  │              │他命粉末│
│  │        │            │        │        │                  │              │壹包（毛│
│  │        │            │        │        │                  │              │重零點貳│
│  │        │            │        │        │                  │              │零公克）│
│  │        │            │        │        │                  │              │及K他命 │
│  │        │            │        │        │                  │              │壹包（毛│
│  │        │            │        │        │                  │              │重柒點捌│
│  │        │            │        │        │                  │              │捌公克）│
│  │        │            │        │        │                  │              │，均沒收│
│  │        │            │        │        │                  │              │；販賣第│
│  │        │            │        │        │                  │              │三級毒品│
│  │        │            │        │        │                  │              │所得新臺│
│  │        │            │        │        │                  │              │幣伍佰元│
│  │        │            │        │        │                  │              │應由游婉│
│  │        │            │        │        │                  │              │君與陳宗│
│  │        │            │        │        │                  │              │賢連帶沒│
│  │        │            │        │        │                  │              │收，如全│
│  │        │            │        │        │                  │              │部或一部│
│  │        │            │        │        │                  │              │不能沒收│
│  │        │            │        │        │                  │              │時，以其│
│  │        │            │        │        │                  │              │二人財產│
│  │        │            │        │        │                  │              │連帶抵償│
│  │        │            │        │        │                  │              │之。扣案│
│  │        │            │        │        │                  │              │之不明化│
│  │        │            │        │        │                  │              │學藥劑壹│
│  │        │            │        │        │                  │              │包（毛重│
│  │        │            │        │        │                  │              │壹佰貳拾│
│  │        │            │        │        │                  │              │柒公克）│
│  │        │            │        │        │                  │              │、分裝袋│
│  │        │            │        │        │                  │              │捌拾柒個│
│  │        │            │        │        │                  │              │、帳冊壹│
│  │        │            │        │        │                  │              │本、Sony│
│  │        │            │        │        │                  │              │Ericsson│
│  │        │            │        │        │                  │              │牌行動電│
│  │        │            │        │        │                  │              │話手機壹│
│  │        │            │        │        │                  │              │支、門號│
│  │        │            │        │        │                  │              │00000000│
│  │        │            │        │        │                  │              │38號之行│
│  │        │            │        │        │                  │              │動電話手│
│  │        │            │        │        │                  │              │機壹支（│
│  │        │            │        │        │                  │              │含SIM卡 │
│  │        │            │        │        │                  │              │壹枚）均│
│  │        │            │        │        │                  │              │沒收。  │
├─┼────┼──────┼────┼────┼─────────┼───────┼────┤
│12│徐揚智  │97年10月21日│宜蘭縣員│1包500元│徐揚智以門號091707│游婉君共同販賣│扣案之K │
│  │        │            │山鄉嵐峰│        │5909號與游婉君之門│第三級毒品，處│他命壹佰│
│  │        │            │路3段449│        │號0000000000號聯絡│有期徒刑貳年柒│拾參包（│
│  │        │            │巷6號   │        │至約定地點交易毒品│月。          │毛重柒陸│
│  │        │            │        │        │                  │              │點參零公│
│  │        │            │        │        │                  │              │克）、K │
│  │        │            │        │        │                  │              │他命粉末│
│  │        │            │        │        │                  │              │壹包（毛│
│  │        │            │        │        │                  │              │重零點貳│
│  │        │            │        │        │                  │              │零公克）│
│  │        │            │        │        │                  │              │及K他命 │
│  │        │            │        │        │                  │              │壹包（毛│
│  │        │            │        │        │                  │              │重柒點捌│
│  │        │            │        │        │                  │              │捌公克）│
│  │        │            │        │        │                  │              │，均沒收│
│  │        │            │        │        │                  │              │；販賣第│
│  │        │            │        │        │                  │              │三級毒品│
│  │        │            │        │        │                  │              │所得新臺│
│  │        │            │        │        │                  │              │幣伍佰元│
│  │        │            │        │        │                  │              │應由游婉│
│  │        │            │        │        │                  │              │君與陳宗│
│  │        │            │        │        │                  │              │賢連帶沒│
│  │        │            │        │        │                  │              │收，如全│
│  │        │            │        │        │                  │              │部或一部│
│  │        │            │        │        │                  │              │不能沒收│
│  │        │            │        │        │                  │              │時，以其│
│  │        │            │        │        │                  │              │二人財產│
│  │        │            │        │        │                  │              │連帶抵償│
│  │        │            │        │        │                  │              │之。扣案│
│  │        │            │        │        │                  │              │之不明化│
│  │        │            │        │        │                  │              │學藥劑壹│
│  │        │            │        │        │                  │              │包（毛重│
│  │        │            │        │        │                  │              │壹佰貳拾│
│  │        │            │        │        │                  │              │柒公克）│
│  │        │            │        │        │                  │              │、分裝袋│
│  │        │            │        │        │                  │              │捌拾柒個│
│  │        │            │        │        │                  │              │、帳冊壹│
│  │        │            │        │        │                  │              │本、Sony│
│  │        │            │        │        │                  │              │Ericsson│
│  │        │            │        │        │                  │              │牌行動電│
│  │        │            │        │        │                  │              │話手機壹│
│  │        │            │        │        │                  │              │支、門號│
│  │        │            │        │        │                  │              │00000000│
│  │        │            │        │        │                  │              │38號之行│
│  │        │            │        │        │                  │              │動電話手│
│  │        │            │        │        │                  │              │機壹支（│
│  │        │            │        │        │                  │              │含SIM卡 │
│  │        │            │        │        │                  │              │壹枚）均│
│  │        │            │        │        │                  │              │沒收。  │
└─┴────┴──────┴────┴────┴─────────┴───────┴────┘
附表二：被告陳明陽、黃冠皓共同販賣第三級毒品K他命部分：
┌─┬────┬──────┬────┬────┬─────────┬───────┬────┐
│編│交易對象│  交易時間  │交易地點│金額（新│     交易方式     │主          刑│從    刑│
│號│        │            │        │臺幣）  │   （均為一次）   │              │        │
├─┼────┼──────┼────┼────┼─────────┼───────┼────┤
│ 1│林昱德  │97年9月初至 │宜蘭縣礁│1包600元│林昱德以門號095503│陳明陽、黃冠皓│販賣第三│
│  │        │中旬某日    │溪鄉星光│        │0255號與黃冠皓之門│共同販賣第三級│級毒品所│
│  │        │            │大道KTV │        │號0000000000號聯絡│毒品，各處有期│得新臺幣│
│  │        │            │        │        │後由黃冠皓至約定地│徒刑貳年柒月。│陸佰元應│
│  │        │            │        │        │點交易毒品        │              │由陳明陽│
│  │        │            │        │        │                  │              │、黃冠皓│
│  │        │            │        │        │                  │              │連帶沒收│
│  │        │            │        │        │                  │              │，如全部│
│  │        │            │        │        │                  │              │或一部不│
│  │        │            │        │        │                  │              │能沒收時│
│  │        │            │        │        │                  │              │，以其二│
│  │        │            │        │        │                  │              │人財產連│
│  │        │            │        │        │                  │              │帶抵償之│
│  │        │            │        │        │                  │              │。扣案之│
│  │        │            │        │        │                  │              │門號0955│
│  │        │            │        │        │                  │              │909301號│
│  │        │            │        │        │                  │              │行動電話│
│  │        │            │        │        │                  │              │手機壹支│
│  │        │            │        │        │                  │              │（含SIM │
│  │        │            │        │        │                  │              │卡壹枚）│
│  │        │            │        │        │                  │              │、分裝袋│
│  │        │            │        │        │                  │              │伍拾肆個│
│  │        │            │        │        │                  │              │均沒收。│
├─┼────┼──────┼────┼────┼─────────┼───────┼────┤
│ 2│同上    │97年10月初某│宜蘭縣頭│1包600元│同上              │陳明陽、黃冠皓│販賣第三│
│  │        │日          │城鎮三和│        │                  │共同販賣第三級│級毒品所│
│  │        │            │路207巷 │        │                  │毒品，各處有期│得新臺幣│
│  │        │            │10號附近│        │                  │徒刑貳年柒月。│陸佰元應│
│  │        │            │        │        │                  │              │由陳明陽│
│  │        │            │        │        │                  │              │、黃冠皓│
│  │        │            │        │        │                  │              │連帶沒收│
│  │        │            │        │        │                  │              │，如全部│
│  │        │            │        │        │                  │              │或一部不│
│  │        │            │        │        │                  │              │能沒收時│
│  │        │            │        │        │                  │              │，以其二│
│  │        │            │        │        │                  │              │人財產連│
│  │        │            │        │        │                  │              │帶抵償之│
│  │        │            │        │        │                  │              │。扣案之│
│  │        │            │        │        │                  │              │門號0955│
│  │        │            │        │        │                  │              │909301號│
│  │        │            │        │        │                  │              │行動電話│
│  │        │            │        │        │                  │              │手機壹支│
│  │        │            │        │        │                  │              │（含SIM │
│  │        │            │        │        │                  │              │卡壹枚）│
│  │        │            │        │        │                  │              │、分裝袋│
│  │        │            │        │        │                  │              │伍拾肆個│
│  │        │            │        │        │                  │              │均沒收。│
├─┼────┼──────┼────┼────┼─────────┼───────┼────┤
│ 3│同上    │97年10月5日 │宜蘭縣頭│1包600元│同上              │陳明陽、黃冠皓│販賣第三│
│  │        │            │城鎮三和│        │                  │共同販賣第三級│級毒品所│
│  │        │            │路207巷 │        │                  │毒品，各處有期│得新臺幣│
│  │        │            │10號附近│        │                  │徒刑貳年柒月。│陸佰元應│
│  │        │            │        │        │                  │              │由陳明陽│
│  │        │            │        │        │                  │              │、黃冠皓│
│  │        │            │        │        │                  │              │連帶沒收│
│  │        │            │        │        │                  │              │，如全部│
│  │        │            │        │        │                  │              │或一部不│
│  │        │            │        │        │                  │              │能沒收時│
│  │        │            │        │        │                  │              │，以其二│
│  │        │            │        │        │                  │              │人財產連│
│  │        │            │        │        │                  │              │帶抵償之│
│  │        │            │        │        │                  │              │。扣案之│
│  │        │            │        │        │                  │              │門號0955│
│  │        │            │        │        │                  │              │909301號│
│  │        │            │        │        │                  │              │行動電話│
│  │        │            │        │        │                  │              │手機壹支│
│  │        │            │        │        │                  │              │（含SIM │
│  │        │            │        │        │                  │              │卡壹枚）│
│  │        │            │        │        │                  │              │、分裝袋│
│  │        │            │        │        │                  │              │伍拾肆個│
│  │        │            │        │        │                  │              │均沒收。│
├─┼────┼──────┼────┼────┼─────────┼───────┼────┤
│ 4│同上    │97年10月8日 │宜蘭縣頭│1包600元│同上              │陳明陽、黃冠皓│販賣第三│
│  │        │            │城鎮三和│        │                  │共同販賣第三級│級毒品所│
│  │        │            │路207巷 │        │                  │毒品，各處有期│得新臺幣│
│  │        │            │10號附近│        │                  │徒刑貳年柒月。│陸佰元應│
│  │        │            │        │        │                  │              │由陳明陽│
│  │        │            │        │        │                  │              │、黃冠皓│
│  │        │            │        │        │                  │              │連帶沒收│
│  │        │            │        │        │                  │              │，如全部│
│  │        │            │        │        │                  │              │或一部不│
│  │        │            │        │        │                  │              │能沒收時│
│  │        │            │        │        │                  │              │，以其二│
│  │        │            │        │        │                  │              │人財產連│
│  │        │            │        │        │                  │              │帶抵償之│
│  │        │            │        │        │                  │              │。扣案之│
│  │        │            │        │        │                  │              │門號0955│
│  │        │            │        │        │                  │              │909301號│
│  │        │            │        │        │                  │              │行動電話│
│  │        │            │        │        │                  │              │手機壹支│
│  │        │            │        │        │                  │              │（含SIM │
│  │        │            │        │        │                  │              │卡壹枚）│
│  │        │            │        │        │                  │              │、分裝袋│
│  │        │            │        │        │                  │              │伍拾肆個│
│  │        │            │        │        │                  │              │均沒收。│
├─┼────┼──────┼────┼────┼─────────┼───────┼────┤
│ 5│林志彥  │97年9月25日 │宜蘭縣頭│1包800元│林志彥以門號098971│陳明陽、黃冠皓│販賣第三│
│  │        │19時許      │城鎮蘭陽│        │7401號與陳明陽之門│共同販賣第三級│級毒品所│
│  │        │            │技術學院│        │號0000000000號聯絡│毒品，各處有期│得新臺幣│
│  │        │            │對面超商│        │至約定地點交易毒品│徒刑貳年柒月。│捌佰元應│
│  │        │            │        │        │                  │              │由陳明陽│
│  │        │            │        │        │                  │              │、黃冠皓│
│  │        │            │        │        │                  │              │連帶沒收│
│  │        │            │        │        │                  │              │，如全部│
│  │        │            │        │        │                  │              │或一部不│
│  │        │            │        │        │                  │              │能沒收時│
│  │        │            │        │        │                  │              │，以其二│
│  │        │            │        │        │                  │              │人財產連│
│  │        │            │        │        │                  │              │帶抵償之│
│  │        │            │        │        │                  │              │。扣案之│
│  │        │            │        │        │                  │              │門號0955│
│  │        │            │        │        │                  │              │017690號│
│  │        │            │        │        │                  │              │行動電話│
│  │        │            │        │        │                  │              │手機壹支│
│  │        │            │        │        │                  │              │（含SIM │
│  │        │            │        │        │                  │              │卡壹枚）│
│  │        │            │        │        │                  │              │、分裝袋│
│  │        │            │        │        │                  │              │伍拾肆個│
│  │        │            │        │        │                  │              │均沒收。│
├─┼────┼──────┼────┼────┼─────────┼───────┼────┤
│ 6│藍于捷  │97年10月初某│宜蘭縣礁│4包1,600│藍于捷以門號098971│陳明陽、黃冠皓│販賣第三│
│  │        │日          │溪鄉星光│元      │4387號與黃冠皓之門│共同販賣第三級│級毒品所│
│  │        │            │大道KTV │        │號0000000000號聯絡│毒品，各處有期│得新臺幣│
│  │        │            │        │        │至約定地點交易毒品│徒刑貳年柒月。│壹仟陸佰│
│  │        │            │        │        │                  │              │元應由陳│
│  │        │            │        │        │                  │              │明陽、黃│
│  │        │            │        │        │                  │              │冠皓連帶│
│  │        │            │        │        │                  │              │沒收，如│
│  │        │            │        │        │                  │              │全部或一│
│  │        │            │        │        │                  │              │部不能沒│
│  │        │            │        │        │                  │              │收時，以│
│  │        │            │        │        │                  │              │其二人財│
│  │        │            │        │        │                  │              │產連帶抵│
│  │        │            │        │        │                  │              │償之。扣│
│  │        │            │        │        │                  │              │案之門號│
│  │        │            │        │        │                  │              │00000000│
│  │        │            │        │        │                  │              │01號行動│
│  │        │            │        │        │                  │              │電話手機│
│  │        │            │        │        │                  │              │壹支（含│
│  │        │            │        │        │                  │              │SIM卡壹 │
│  │        │            │        │        │                  │              │枚）、分│
│  │        │            │        │        │                  │              │裝袋伍拾│
│  │        │            │        │        │                  │              │肆個均沒│
│  │        │            │        │        │                  │              │收。    │
├─┼────┼──────┼────┼────┼─────────┼───────┼────┤
│ 7│曹ＯＯ  │97年10月初某│宜蘭縣頭│2包1,000│曹００以電話與黃冠│陳明陽、黃冠皓│販賣第三│
│  │        │日          │城鎮三和│元      │皓之門號0000000000│共同販賣第三級│級毒品所│
│  │        │            │路207巷 │        │號聯絡至約定地點交│毒品，各處有期│得新臺幣│
│  │        │            │10號    │        │易毒品            │徒刑貳年柒月。│壹仟元應│
│  │        │            │        │        │                  │              │由陳明陽│
│  │        │            │        │        │                  │              │、黃冠皓│
│  │        │            │        │        │                  │              │連帶沒收│
│  │        │            │        │        │                  │              │，如全部│
│  │        │            │        │        │                  │              │或一部不│
│  │        │            │        │        │                  │              │能沒收時│
│  │        │            │        │        │                  │              │，以其二│
│  │        │            │        │        │                  │              │人財產連│
│  │        │            │        │        │                  │              │帶抵償之│
│  │        │            │        │        │                  │              │。扣案之│
│  │        │            │        │        │                  │              │門號0955│
│  │        │            │        │        │                  │              │909301號│
│  │        │            │        │        │                  │              │行動電話│
│  │        │            │        │        │                  │              │手機壹支│
│  │        │            │        │        │                  │              │（含SIM │
│  │        │            │        │        │                  │              │卡壹枚）│
│  │        │            │        │        │                  │              │、分裝袋│
│  │        │            │        │        │                  │              │伍拾肆個│
│  │        │            │        │        │                  │              │均沒收。│
├─┼────┼──────┼────┼────┼─────────┼───────┼────┤
│ 8│徐名亞  │97年10月9日 │宜蘭縣礁│1,000元 │徐名亞以門號098958│陳明陽、黃冠皓│販賣第三│
│  │        │            │溪鄉德陽│        │9997號與黃冠皓之門│共同販賣第三級│級毒品所│
│  │        │            │路「米老│        │號0000000000號聯絡│毒品，各處有期│得新臺幣│
│  │        │            │鼠」遊藝│        │至約定地點交易毒品│徒刑貳年柒月。│壹仟元應│
│  │        │            │場前    │        │                  │              │由陳明陽│
│  │        │            │        │        │                  │              │、黃冠皓│
│  │        │            │        │        │                  │              │連帶沒收│
│  │        │            │        │        │                  │              │，如全部│
│  │        │            │        │        │                  │              │或一部不│
│  │        │            │        │        │                  │              │能沒收時│
│  │        │            │        │        │                  │              │，以其二│
│  │        │            │        │        │                  │              │人財產連│
│  │        │            │        │        │                  │              │帶抵償之│
│  │        │            │        │        │                  │              │。扣案之│
│  │        │            │        │        │                  │              │門號0955│
│  │        │            │        │        │                  │              │909301號│
│  │        │            │        │        │                  │              │行動電話│
│  │        │            │        │        │                  │              │手機壹支│
│  │        │            │        │        │                  │              │（含SIM │
│  │        │            │        │        │                  │              │卡壹枚）│
│  │        │            │        │        │                  │              │、分裝袋│
│  │        │            │        │        │                  │              │伍拾肆個│
│  │        │            │        │        │                  │              │均沒收。│
├─┼────┼──────┼────┼────┼─────────┼───────┼────┤
│ 9│同上    │97年10月12日│宜蘭縣礁│2,000元 │徐名亞以門號098958│陳明陽、黃冠皓│販賣第三│
│  │        │            │溪鄉德陽│        │9997號與黃冠皓借用│共同販賣第三級│級毒品所│
│  │        │            │路「米老│        │陳明陽之門號095501│毒品，各處有期│得新臺幣│
│  │        │            │鼠」遊藝│        │7690號與徐名亞聯絡│徒刑貳年柒月。│貳仟元應│
│  │        │            │場前    │        │至約定地點交易毒品│              │由陳明陽│
│  │        │            │        │        │                  │              │、黃冠皓│
│  │        │            │        │        │                  │              │連帶沒收│
│  │        │            │        │        │                  │              │，如全部│
│  │        │            │        │        │                  │              │或一部不│
│  │        │            │        │        │                  │              │能沒收時│
│  │        │            │        │        │                  │              │，以其二│
│  │        │            │        │        │                  │              │人財產連│
│  │        │            │        │        │                  │              │帶抵償之│
│  │        │            │        │        │                  │              │。扣案之│
│  │        │            │        │        │                  │              │門號0955│
│  │        │            │        │        │                  │              │017690號│
│  │        │            │        │        │                  │              │行動電話│
│  │        │            │        │        │                  │              │手機壹支│
│  │        │            │        │        │                  │              │（含SIM │
│  │        │            │        │        │                  │              │卡壹枚）│
│  │        │            │        │        │                  │              │、分裝袋│
│  │        │            │        │        │                  │              │伍拾肆個│
│  │        │            │        │        │                  │              │均沒收。│
├─┼────┼──────┼────┼────┼─────────┼───────┼────┤
│10│同上    │97年10月13日│宜蘭縣礁│1,000元 │徐名亞以門號098958│陳明陽、黃冠皓│販賣第三│
│  │        │            │溪鄉德陽│        │9997號與陳明陽之門│共同販賣第三級│級毒品所│
│  │        │            │路「米老│        │號0000000000號聯絡│毒品，各處有期│得新臺幣│
│  │        │            │鼠」遊藝│        │至約定地點交易毒品│徒刑貳年柒月。│壹仟元應│
│  │        │            │場      │        │                  │              │由陳明陽│
│  │        │            │        │        │                  │              │、黃冠皓│
│  │        │            │        │        │                  │              │連帶沒收│
│  │        │            │        │        │                  │              │，如全部│
│  │        │            │        │        │                  │              │或一部不│
│  │        │            │        │        │                  │              │能沒收時│
│  │        │            │        │        │                  │              │，以其二│
│  │        │            │        │        │                  │              │人財產連│
│  │        │            │        │        │                  │              │帶抵償之│
│  │        │            │        │        │                  │              │。扣案之│
│  │        │            │        │        │                  │              │門號0955│
│  │        │            │        │        │                  │              │017690號│
│  │        │            │        │        │                  │              │行動電話│
│  │        │            │        │        │                  │              │手機壹支│
│  │        │            │        │        │                  │              │（含SIM │
│  │        │            │        │        │                  │              │卡壹枚）│
│  │        │            │        │        │                  │              │、分裝袋│
│  │        │            │        │        │                  │              │伍拾肆個│
│  │        │            │        │        │                  │              │均沒收。│
├─┼────┼──────┼────┼────┼─────────┼───────┼────┤
│11│同上    │97年10月14日│宜蘭縣礁│1,000元 │徐名亞以門號098958│陳明陽、黃冠皓│販賣第三│
│  │        │            │溪鄉德陽│        │9997號與陳明陽之門│共同販賣第三級│級毒品所│
│  │        │            │路「米老│        │號0000000000號聯絡│毒品，各處有期│得新臺幣│
│  │        │            │鼠」遊藝│        │至約定地點交易毒品│徒刑貳年柒月。│壹仟元應│
│  │        │            │場      │        │                  │              │由陳明陽│
│  │        │            │        │        │                  │              │、黃冠皓│
│  │        │            │        │        │                  │              │連帶沒收│
│  │        │            │        │        │                  │              │，如全部│
│  │        │            │        │        │                  │              │或一部不│
│  │        │            │        │        │                  │              │能沒收時│
│  │        │            │        │        │                  │              │，以其二│
│  │        │            │        │        │                  │              │人財產連│
│  │        │            │        │        │                  │              │帶抵償之│
│  │        │            │        │        │                  │              │。扣案之│
│  │        │            │        │        │                  │              │門號0955│
│  │        │            │        │        │                  │              │017690號│
│  │        │            │        │        │                  │              │行動電話│
│  │        │            │        │        │                  │              │手機壹支│
│  │        │            │        │        │                  │              │（含SIM │
│  │        │            │        │        │                  │              │卡壹枚）│
│  │        │            │        │        │                  │              │、分裝袋│
│  │        │            │        │        │                  │              │伍拾肆個│
│  │        │            │        │        │                  │              │均沒收。│
├─┼────┼──────┼────┼────┼─────────┼───────┼────┤
│12│江政協  │97年10月13日│宜蘭縣礁│1,000元 │江政協以門號093078│陳明陽、黃冠皓│販賣第三│
│  │        │20時03分    │溪鄉德陽│        │7823號與陳明陽之門│共同販賣第三級│級毒品所│
│  │        │            │路「米老│        │號0000000000號聯絡│毒品，各處有期│得新臺幣│
│  │        │            │鼠」遊藝│        │至約定地點交易毒品│徒刑貳年柒月。│壹仟元應│
│  │        │            │場      │        │                  │              │由陳明陽│
│  │        │            │        │        │                  │              │、黃冠皓│
│  │        │            │        │        │                  │              │連帶沒收│
│  │        │            │        │        │                  │              │，如全部│
│  │        │            │        │        │                  │              │或一部不│
│  │        │            │        │        │                  │              │能沒收時│
│  │        │            │        │        │                  │              │，以其二│
│  │        │            │        │        │                  │              │人財產連│
│  │        │            │        │        │                  │              │帶抵償之│
│  │        │            │        │        │                  │              │。扣案之│
│  │        │            │        │        │                  │              │門號0955│
│  │        │            │        │        │                  │              │017690號│
│  │        │            │        │        │                  │              │號行動電│
│  │        │            │        │        │                  │              │話手機壹│
│  │        │            │        │        │                  │              │支（含SI│
│  │        │            │        │        │                  │              │M卡壹枚 │
│  │        │            │        │        │                  │              │）、分裝│
│  │        │            │        │        │                  │              │袋伍拾肆│
│  │        │            │        │        │                  │              │個均沒收│
│  │        │            │        │        │                  │              │。      │
├─┼────┼──────┼────┼────┼─────────┼───────┼────┤
│13│同上    │97年10月19日│礁溪鄉德│2,000元 │同上              │陳明陽、黃冠皓│販賣第三│
│  │        │            │陽路湯圍│        │                  │共同販賣第三級│級毒品所│
│  │        │            │溝泡腳公│        │                  │毒品，各處有期│得新臺幣│
│  │        │            │園      │        │                  │徒刑貳年柒月。│貳仟元應│
│  │        │            │        │        │                  │              │由陳明陽│
│  │        │            │        │        │                  │              │、黃冠皓│
│  │        │            │        │        │                  │              │連帶沒收│
│  │        │            │        │        │                  │              │，如全部│
│  │        │            │        │        │                  │              │或一部不│
│  │        │            │        │        │                  │              │能沒收時│
│  │        │            │        │        │                  │              │，以其二│
│  │        │            │        │        │                  │              │人財產連│
│  │        │            │        │        │                  │              │帶抵償之│
│  │        │            │        │        │                  │              │。扣案之│
│  │        │            │        │        │                  │              │門號0955│
│  │        │            │        │        │                  │              │017690號│
│  │        │            │        │        │                  │              │號行動電│
│  │        │            │        │        │                  │              │話手機壹│
│  │        │            │        │        │                  │              │支（含SI│
│  │        │            │        │        │                  │              │M卡壹枚 │
│  │        │            │        │        │                  │              │）、分裝│
│  │        │            │        │        │                  │              │袋伍拾肆│
│  │        │            │        │        │                  │              │個均沒收│
│  │        │            │        │        │                  │              │。      │
├─┼────┼──────┼────┼────┼─────────┼───────┼────┤
│14│江政協  │97年10月14日│宜蘭縣礁│1包1,000│江政協以門號093078│陳明陽、黃冠皓│販賣第三│
│  │        │            │溪鄉玉泉│元      │7823號與黃冠皓之門│共同販賣第三級│級毒品所│
│  │        │            │旅社    │        │號0000000000號聯絡│毒品，各處有期│得新臺幣│
│  │        │            │        │        │至約定地點交易毒品│徒刑貳年柒月。│壹仟元應│
│  │        │            │        │        │                  │              │由陳明陽│
│  │        │            │        │        │                  │              │、黃冠皓│
│  │        │            │        │        │                  │              │連帶沒收│
│  │        │            │        │        │                  │              │，如全部│
│  │        │            │        │        │                  │              │或一部不│
│  │        │            │        │        │                  │              │能沒收時│
│  │        │            │        │        │                  │              │，以其二│
│  │        │            │        │        │                  │              │人財產連│
│  │        │            │        │        │                  │              │帶抵償之│
│  │        │            │        │        │                  │              │。扣案之│
│  │        │            │        │        │                  │              │門號0955│
│  │        │            │        │        │                  │              │909301號│
│  │        │            │        │        │                  │              │行動電話│
│  │        │            │        │        │                  │              │手機壹支│
│  │        │            │        │        │                  │              │（含SIM │
│  │        │            │        │        │                  │              │卡壹枚）│
│  │        │            │        │        │                  │              │、分裝袋│
│  │        │            │        │        │                  │              │伍拾肆個│
│  │        │            │        │        │                  │              │均沒收。│
├─┼────┼──────┼────┼────┼─────────┼───────┼────┤
│15│同上    │97年10月15日│宜蘭縣礁│2包2,000│同上              │陳明陽、黃冠皓│販賣第三│
│  │        │            │溪鄉玉泉│元      │                  │共同販賣第三級│級毒品所│
│  │        │            │旅社    │        │                  │毒品，各處有期│得新臺幣│
│  │        │            │        │        │                  │徒刑貳年柒月。│貳仟元應│
│  │        │            │        │        │                  │              │由陳明陽│
│  │        │            │        │        │                  │              │、黃冠皓│
│  │        │            │        │        │                  │              │連帶沒收│
│  │        │            │        │        │                  │              │，如全部│
│  │        │            │        │        │                  │              │或一部不│
│  │        │            │        │        │                  │              │能沒收時│
│  │        │            │        │        │                  │              │，以其二│
│  │        │            │        │        │                  │              │人財產連│
│  │        │            │        │        │                  │              │帶抵償之│
│  │        │            │        │        │                  │              │。扣案之│
│  │        │            │        │        │                  │              │門號0955│
│  │        │            │        │        │                  │              │909301號│
│  │        │            │        │        │                  │              │行動電話│
│  │        │            │        │        │                  │              │手機壹支│
│  │        │            │        │        │                  │              │（含SIM │
│  │        │            │        │        │                  │              │卡壹枚）│
│  │        │            │        │        │                  │              │、分裝袋│
│  │        │            │        │        │                  │              │伍拾肆個│
│  │        │            │        │        │                  │              │均沒收。│
├─┼────┼──────┼────┼────┼─────────┼───────┼────┤
│16│黃年瑩  │97年10月26日│宜蘭縣礁│2,000元 │黃年瑩以門號092701│陳明陽、黃冠皓│販賣第三│
│  │        │            │溪鄉7-11│        │2810號與陳明陽之門│共同販賣第三級│級毒品所│
│  │        │            │附近    │        │號0000000000號聯絡│毒品，各處有期│得新臺幣│
│  │        │            │        │        │至約定地點交易毒品│徒刑貳年柒月。│貳仟元應│
│  │        │            │        │        │                  │              │由陳明陽│
│  │        │            │        │        │                  │              │、黃冠皓│
│  │        │            │        │        │                  │              │連帶沒收│
│  │        │            │        │        │                  │              │，如全部│
│  │        │            │        │        │                  │              │或一部不│
│  │        │            │        │        │                  │              │能沒收時│
│  │        │            │        │        │                  │              │，以其二│
│  │        │            │        │        │                  │              │人財產連│
│  │        │            │        │        │                  │              │帶抵償之│
│  │        │            │        │        │                  │              │。扣案之│
│  │        │            │        │        │                  │              │門號0955│
│  │        │            │        │        │                  │              │017690號│
│  │        │            │        │        │                  │              │行動電話│
│  │        │            │        │        │                  │              │手機壹支│
│  │        │            │        │        │                  │              │（含SIM │
│  │        │            │        │        │                  │              │卡壹枚）│
│  │        │            │        │        │                  │              │、分裝袋│
│  │        │            │        │        │                  │              │伍拾肆個│
│  │        │            │        │        │                  │              │均沒收。│
├─┼────┼──────┼────┼────┼─────────┼───────┼────┤
│17│同上    │97年10月29日│礁溪鄉德│1,000元 │同上              │陳明陽、黃冠皓│販賣第三│
│  │        │            │陽路湯圍│        │                  │共同販賣第三級│級毒品所│
│  │        │            │溝泡腳公│        │                  │毒品，各處有期│得新臺幣│
│  │        │            │園      │        │                  │徒刑貳年柒月。│壹仟元應│
│  │        │            │        │        │                  │              │由陳明陽│
│  │        │            │        │        │                  │              │、黃冠皓│
│  │        │            │        │        │                  │              │連帶沒收│
│  │        │            │        │        │                  │              │，如全部│
│  │        │            │        │        │                  │              │或一部不│
│  │        │            │        │        │                  │              │能沒收時│
│  │        │            │        │        │                  │              │，以其二│
│  │        │            │        │        │                  │              │人財產連│
│  │        │            │        │        │                  │              │帶抵償之│
│  │        │            │        │        │                  │              │。扣案之│
│  │        │            │        │        │                  │              │門號0955│
│  │        │            │        │        │                  │              │017690號│
│  │        │            │        │        │                  │              │號行動電│
│  │        │            │        │        │                  │              │話手機壹│
│  │        │            │        │        │                  │              │支（含SI│
│  │        │            │        │        │                  │              │M卡壹枚 │
│  │        │            │        │        │                  │              │）、分裝│
│  │        │            │        │        │                  │              │袋伍拾肆│
│  │        │            │        │        │                  │              │個均沒收│
│  │        │            │        │        │                  │              │。      │
└─┴────┴──────┴────┴────┴─────────┴───────┴────┘
附表三：被告蕭明輝轉讓第三級毒品K他命部分：
┌─┬────┬──────┬────┬──────┐
│編│對象    │  轉讓時間  │交易地點│主       刑 │
│號│        │            │        │            │
├─┼────┼──────┼────┼──────┤
│ 1│林哲續  │97年7月、8月│宜蘭縣頭│蕭明輝轉讓第│
│  │        │間某日      │城鎮青雲│三級毒品，處│
│  │        │            │路      │有期徒刑伍月│
│  │        │            │        │。          │
└─┴────┴──────┴────┴──────┘
附表四：被告蕭明輝販賣第三級毒品K他命部分：
┌─┬────┬──────┬────┬────┬─────────┬───────┬────┐
│編│交易對象│  交易時間  │交易地點│金額（新│     交易方式     │主          刑│從    刑│
│號│        │            │        │臺幣）  │                  │              │        │
├─┼────┼──────┼────┼────┼─────────┼───────┼────┤
│ 1│黃彥鈞  │97年9月11日 │宜蘭縣宜│500元   │黃彥鈞以門號093057│蕭明輝販賣第三│扣案之K │
│  │        │            │蘭市女中│        │3160號與蕭明輝之門│級毒品，處有期│他命壹包│
│  │        │            │路3段327│        │號0000000000號聯絡│徒刑伍年貳月。│（毛重零│
│  │        │            │號3樓之 │        │至約定地點交易毒品│              │點伍肆公│
│  │        │            │12號    │        │一次              │              │克）沒收│
│  │        │            │        │        │                  │              │；販賣第│
│  │        │            │        │        │                  │              │三級毒品│
│  │        │            │        │        │                  │              │所得新臺│
│  │        │            │        │        │                  │              │幣伍佰元│
│  │        │            │        │        │                  │              │沒收，如│
│  │        │            │        │        │                  │              │全部或一│
│  │        │            │        │        │                  │              │部不能沒│
│  │        │            │        │        │                  │              │收時，以│
│  │        │            │        │        │                  │              │其財產抵│
│  │        │            │        │        │                  │              │償之。扣│
│  │        │            │        │        │                  │              │案之G-PL│
│  │        │            │        │        │                  │              │US牌行動│
│  │        │            │        │        │                  │              │電話手機│
│  │        │            │        │        │                  │              │壹支及門│
│  │        │            │        │        │                  │              │號091382│
│  │        │            │        │        │                  │              │7292號SI│
│  │        │            │        │        │                  │              │M卡壹枚 │
│  │        │            │        │        │                  │              │，均沒收│
│  │        │            │        │        │                  │              │。      │
└─┴────┴──────┴────┴────┴─────────┴───────┴────┘
附表五：被告林民偉販賣第三級毒品K他命部分：
┌─┬────┬──────┬────┬──┬────┬─────────┬───────┬────┐
│編│交易對象│  交易時間  │交易地點│次數│金額（新│     交易方式     │主          刑│從    刑│
│號│        │            │        │    │臺幣）  │                  │              │        │
├─┼────┼──────┼────┼──┼────┼─────────┼───────┼────┤
│ 1│王文生  │97年6月或7月│宜蘭縣境│2次 │每次500 │王文生以門號039884│林民偉販賣第三│扣案之K │
│  │        │間某日及97年│內不詳地│    │元      │831號與林民偉之門 │級毒品，共二罪│他命拾包│
│  │        │10月22日    │點及礁溪│    │        │號0000000000號聯絡│，各處有期徒刑│（毛重柒│
│  │        │            │協天廟後│    │        │至約定地點交易毒品│貳年捌月。    │點玖公克│
│  │        │            │面統一超│    │        │                  │              │）及K他 │
│  │        │            │商      │    │        │                  │              │命貳拾包│
│  │        │            │        │    │        │                  │              │（毛重拾│
│  │        │            │        │    │        │                  │              │伍點肆參│
│  │        │            │        │    │        │                  │              │公克）沒│
│  │        │            │        │    │        │                  │              │收之；各│
│  │        │            │        │    │        │                  │              │次販賣第│
│  │        │            │        │    │        │                  │              │三級毒品│
│  │        │            │        │    │        │                  │              │所得各為│
│  │        │            │        │    │        │                  │              │新臺幣伍│
│  │        │            │        │    │        │                  │              │佰元、新│
│  │        │            │        │    │        │                  │              │臺幣伍佰│
│  │        │            │        │    │        │                  │              │元應予沒│
│  │        │            │        │    │        │                  │              │收，如全│
│  │        │            │        │    │        │                  │              │部或一部│
│  │        │            │        │    │        │                  │              │不能沒收│
│  │        │            │        │    │        │                  │              │時，以其│
│  │        │            │        │    │        │                  │              │財產抵償│
│  │        │            │        │    │        │                  │              │之。扣案│
│  │        │            │        │    │        │                  │              │之分裝袋│
│  │        │            │        │    │        │                  │              │貳袋及門│
│  │        │            │        │    │        │                  │              │號091572│
│  │        │            │        │    │        │                  │              │4464號行│
│  │        │            │        │    │        │                  │              │電話手機│
│  │        │            │        │    │        │                  │              │壹支（含│
│  │        │            │        │    │        │                  │              │SIM卡壹 │
│  │        │            │        │    │        │                  │              │枚）均沒│
│  │        │            │        │    │        │                  │              │收。    │
│  │        │            │        │    │        │                  │              │        │
├─┼────┼──────┼────┼──┼────┼─────────┼───────┼────┤
│ 2│張志豪  │97年7月24日 │宜蘭縣宜│12次│每次400 │張志豪以門號092679│林民偉販賣第三│扣案之K │
│  │        │起迄97年11月│蘭市文化│    │元      │6692號與林民偉之門│級毒品，共十二│他命拾包│
│  │        │10日        │中心、宜│    │        │號0000000000號聯絡│罪，各處有期徒│（毛重柒│
│  │        │            │蘭市慈安│    │        │至約定地點交易毒品│刑貳年捌月。  │點玖公克│
│  │        │            │路附近  │    │        │                  │              │）及K他 │
│  │        │            │        │    │        │                  │              │命貳拾包│
│  │        │            │        │    │        │                  │              │（毛重拾│
│  │        │            │        │    │        │                  │              │伍點肆參│
│  │        │            │        │    │        │                  │              │公克）沒│
│  │        │            │        │    │        │                  │              │收之；各│
│  │        │            │        │    │        │                  │              │次販賣第│
│  │        │            │        │    │        │                  │              │三級毒品│
│  │        │            │        │    │        │                  │              │所得各為│
│  │        │            │        │    │        │                  │              │新臺幣肆│
│  │        │            │        │    │        │                  │              │佰元、新│
│  │        │            │        │    │        │                  │              │臺幣肆佰│
│  │        │            │        │    │        │                  │              │元、新臺│
│  │        │            │        │    │        │                  │              │幣肆佰元│
│  │        │            │        │    │        │                  │              │、新臺幣│
│  │        │            │        │    │        │                  │              │肆佰元、│
│  │        │            │        │    │        │                  │              │新臺幣肆│
│  │        │            │        │    │        │                  │              │佰元、新│
│  │        │            │        │    │        │                  │              │臺幣肆佰│
│  │        │            │        │    │        │                  │              │元、新臺│
│  │        │            │        │    │        │                  │              │幣肆佰元│
│  │        │            │        │    │        │                  │              │、新臺幣│
│  │        │            │        │    │        │                  │              │肆佰元、│
│  │        │            │        │    │        │                  │              │新臺幣肆│
│  │        │            │        │    │        │                  │              │佰元、新│
│  │        │            │        │    │        │                  │              │臺幣肆佰│
│  │        │            │        │    │        │                  │              │元、新臺│
│  │        │            │        │    │        │                  │              │幣肆佰元│
│  │        │            │        │    │        │                  │              │、新臺幣│
│  │        │            │        │    │        │                  │              │肆佰元應│
│  │        │            │        │    │        │                  │              │予沒收，│
│  │        │            │        │    │        │                  │              │如全部或│
│  │        │            │        │    │        │                  │              │一部不能│
│  │        │            │        │    │        │                  │              │沒收時，│
│  │        │            │        │    │        │                  │              │以其財產│
│  │        │            │        │    │        │                  │              │抵償之。│
│  │        │            │        │    │        │                  │              │扣案之分│
│  │        │            │        │    │        │                  │              │裝袋貳袋│
│  │        │            │        │    │        │                  │              │及門號09│
│  │        │            │        │    │        │                  │              │00000000│
│  │        │            │        │    │        │                  │              │號行動電│
│  │        │            │        │    │        │                  │              │話手機壹│
│  │        │            │        │    │        │                  │              │支（含SI│
│  │        │            │        │    │        │                  │              │M卡壹枚 │
│  │        │            │        │    │        │                  │              │）均沒收│
│  │        │            │        │    │        │                  │              │。      │
├─┼────┼──────┼────┼──┼────┼─────────┼───────┼────┤
│ 3│蕭明輝  │97年9月間某 │宜蘭縣礁│3次 │2包1,000│蕭明輝以門號091382│林民偉販賣第三│扣案之K │
│  │        │日、97年9月 │溪鄉85度│    │元、1包 │7292號與林民偉之門│級毒品，共三罪│他命拾包│
│  │        │24日、97年10│C、蘭陽 │    │500元、2│號0000000000、0915│，各處有期徒刑│（毛重柒│
│  │        │月6日       │技術學院│    │包1,000 │724464號聯絡至約定│貳年捌月。    │點玖公克│
│  │        │            │門口、宜│    │元各1次 │地點交易毒品      │              │）及K他 │
│  │        │            │蘭市女中│    │        │                  │              │命貳拾包│
│  │        │            │路3段327│    │        │                  │              │（毛重拾│
│  │        │            │號前    │    │        │                  │              │伍點肆參│
│  │        │            │        │    │        │                  │              │公克）沒│
│  │        │            │        │    │        │                  │              │收之；各│
│  │        │            │        │    │        │                  │              │次販賣第│
│  │        │            │        │    │        │                  │              │三級毒品│
│  │        │            │        │    │        │                  │              │所得各為│
│  │        │            │        │    │        │                  │              │新臺幣壹│
│  │        │            │        │    │        │                  │              │仟元、新│
│  │        │            │        │    │        │                  │              │臺幣伍佰│
│  │        │            │        │    │        │                  │              │元、新臺│
│  │        │            │        │    │        │                  │              │幣壹仟元│
│  │        │            │        │    │        │                  │              │應予沒收│
│  │        │            │        │    │        │                  │              │，如全部│
│  │        │            │        │    │        │                  │              │或一部不│
│  │        │            │        │    │        │                  │              │能沒收時│
│  │        │            │        │    │        │                  │              │，以其財│
│  │        │            │        │    │        │                  │              │產抵償之│
│  │        │            │        │    │        │                  │              │。扣案之│
│  │        │            │        │    │        │                  │              │分裝袋貳│
│  │        │            │        │    │        │                  │              │袋及門號│
│  │        │            │        │    │        │                  │              │00000000│
│  │        │            │        │    │        │                  │              │91號、09│
│  │        │            │        │    │        │                  │              │00000000│
│  │        │            │        │    │        │                  │              │號行動電│
│  │        │            │        │    │        │                  │              │話手機共│
│  │        │            │        │    │        │                  │              │貳支（含│
│  │        │            │        │    │        │                  │              │SIM卡共 │
│  │        │            │        │    │        │                  │              │貳枚）  │
│  │        │            │        │    │        │                  │              │均沒收。│
├─┼────┼──────┼────┼──┼────┼─────────┼───────┼────┤
│ 4│黃彥鈞  │97年9月初至 │宜蘭縣頭│3次 │一次1,00│黃彥鈞以門號093057│林民偉販賣第三│扣案之K │
│  │        │97年9月底   │城鎮某處│    │0元，二 │3160號與林民偉之門│級毒品，共三罪│他命拾包│
│  │        │            │、礁溪鄉│    │次500元 │號0000000000號聯絡│，各處有期徒刑│（毛重柒│
│  │        │            │85度C咖 │    │        │至約定地點交易毒品│貳年捌月。    │點玖公克│
│  │        │            │啡坊    │    │        │                  │              │）及K他 │
│  │        │            │        │    │        │                  │              │命貳拾包│
│  │        │            │        │    │        │                  │              │（毛重拾│
│  │        │            │        │    │        │                  │              │伍點肆參│
│  │        │            │        │    │        │                  │              │公克）沒│
│  │        │            │        │    │        │                  │              │收之；各│
│  │        │            │        │    │        │                  │              │次販賣第│
│  │        │            │        │    │        │                  │              │三級毒品│
│  │        │            │        │    │        │                  │              │所得各為│
│  │        │            │        │    │        │                  │              │新臺幣壹│
│  │        │            │        │    │        │                  │              │仟元、新│
│  │        │            │        │    │        │                  │              │臺幣伍佰│
│  │        │            │        │    │        │                  │              │元、新臺│
│  │        │            │        │    │        │                  │              │幣伍佰元│
│  │        │            │        │    │        │                  │              │應予沒收│
│  │        │            │        │    │        │                  │              │，如全部│
│  │        │            │        │    │        │                  │              │或一部不│
│  │        │            │        │    │        │                  │              │能沒收時│
│  │        │            │        │    │        │                  │              │，以其財│
│  │        │            │        │    │        │                  │              │產抵償之│
│  │        │            │        │    │        │                  │              │。扣案之│
│  │        │            │        │    │        │                  │              │分裝袋貳│
│  │        │            │        │    │        │                  │              │袋及門號│
│  │        │            │        │    │        │                  │              │00000000│
│  │        │            │        │    │        │                  │              │91號行動│
│  │        │            │        │    │        │                  │              │電話手機│
│  │        │            │        │    │        │                  │              │壹支（含│
│  │        │            │        │    │        │                  │              │SIM卡壹 │
│  │        │            │        │    │        │                  │              │枚）均沒│
│  │        │            │        │    │        │                  │              │收。    │
├─┼────┼──────┼────┼──┼────┼─────────┼───────┼────┤
│ 5│戴琮育  │97年10月7日 │宜蘭縣宜│3次 │1,500元 │戴琮育以門號098133│林民偉販賣第三│扣案之K │
│  │        │、97年10月10│蘭市宜蘭│    │、1,500 │5983號與林民偉之門│級毒品，共三罪│他命拾包│
│  │        │日、97年10月│高中門口│    │元、1,00│號0000000000號聯絡│，各處有期徒刑│（毛重柒│
│  │        │12日計3次   │、頭城鎮│    │0元各1次│至約定地點交易毒品│貳年捌月。    │點玖公克│
│  │        │            │城隍廟、│    │        │                  │              │）及K他 │
│  │        │            │頭城鎮城│    │        │                  │              │命貳拾包│
│  │        │            │隍廟附近│    │        │                  │              │（毛重拾│
│  │        │            │        │    │        │                  │              │伍點肆參│
│  │        │            │        │    │        │                  │              │公克）沒│
│  │        │            │        │    │        │                  │              │收之；各│
│  │        │            │        │    │        │                  │              │次販賣第│
│  │        │            │        │    │        │                  │              │三級毒品│
│  │        │            │        │    │        │                  │              │所得各為│
│  │        │            │        │    │        │                  │              │新臺幣壹│
│  │        │            │        │    │        │                  │              │仟伍佰元│
│  │        │            │        │    │        │                  │              │、新臺幣│
│  │        │            │        │    │        │                  │              │壹仟伍佰│
│  │        │            │        │    │        │                  │              │元、新臺│
│  │        │            │        │    │        │                  │              │幣壹仟元│
│  │        │            │        │    │        │                  │              │應予沒收│
│  │        │            │        │    │        │                  │              │，如全部│
│  │        │            │        │    │        │                  │              │或一部不│
│  │        │            │        │    │        │                  │              │能沒收時│
│  │        │            │        │    │        │                  │              │，以其財│
│  │        │            │        │    │        │                  │              │產抵償之│
│  │        │            │        │    │        │                  │              │。扣案之│
│  │        │            │        │    │        │                  │              │分裝袋貳│
│  │        │            │        │    │        │                  │              │袋及門號│
│  │        │            │        │    │        │                  │              │00000000│
│  │        │            │        │    │        │                  │              │91號行動│
│  │        │            │        │    │        │                  │              │電話手機│
│  │        │            │        │    │        │                  │              │壹支（含│
│  │        │            │        │    │        │                  │              │SIM卡壹 │
│  │        │            │        │    │        │                  │              │枚）均沒│
│  │        │            │        │    │        │                  │              │收。    │
├─┼────┼──────┼────┼──┼────┼─────────┼───────┼────┤
│ 6│陳昱任  │97年10月10日│宜蘭縣宜│2次 │每次500 │陳昱任以門號091898│林民偉販賣第三│扣案之K │
│  │        │、97年11月8 │蘭市慈安│    │元      │8883號與林民偉之門│級毒品，共二罪│他命拾包│
│  │        │日          │路農民超│    │        │號0000000000號聯絡│，各處有期徒刑│（毛重柒│
│  │        │            │市      │    │        │至約定地點交易毒品│貳年捌月。    │點玖公克│
│  │        │            │        │    │        │                  │              │）及K他 │
│  │        │            │        │    │        │                  │              │命貳拾包│
│  │        │            │        │    │        │                  │              │（毛重拾│
│  │        │            │        │    │        │                  │              │伍點肆參│
│  │        │            │        │    │        │                  │              │公克）沒│
│  │        │            │        │    │        │                  │              │收之；各│
│  │        │            │        │    │        │                  │              │次販賣第│
│  │        │            │        │    │        │                  │              │三級毒品│
│  │        │            │        │    │        │                  │              │所得各為│
│  │        │            │        │    │        │                  │              │新臺幣伍│
│  │        │            │        │    │        │                  │              │佰元、新│
│  │        │            │        │    │        │                  │              │臺幣伍佰│
│  │        │            │        │    │        │                  │              │元應予沒│
│  │        │            │        │    │        │                  │              │收，如全│
│  │        │            │        │    │        │                  │              │部或一部│
│  │        │            │        │    │        │                  │              │不能沒收│
│  │        │            │        │    │        │                  │              │時，以其│
│  │        │            │        │    │        │                  │              │財產抵償│
│  │        │            │        │    │        │                  │              │之。扣案│
│  │        │            │        │    │        │                  │              │之分裝袋│
│  │        │            │        │    │        │                  │              │貳袋及門│
│  │        │            │        │    │        │                  │              │號091572│
│  │        │            │        │    │        │                  │              │4464號行│
│  │        │            │        │    │        │                  │              │動電話手│
│  │        │            │        │    │        │                  │              │機壹支（│
│  │        │            │        │    │        │                  │              │含SIM卡 │
│  │        │            │        │    │        │                  │              │壹枚）均│
│  │        │            │        │    │        │                  │              │沒收。  │
│  │        │            │        │    │        │                  │              │        │
├─┼────┼──────┼────┼──┼────┼─────────┼───────┼────┤
│ 7│陳明陽  │97年10月13日│宜蘭縣頭│1次 │3包1,500│陳明陽以門號095501│林民偉販賣第三│扣案之K │
│  │        │14時        │城火車站│    │元      │7690號與林民偉之門│級毒品，處有期│他命拾包│
│  │        │            │        │    │        │號0000000000、0915│徒刑貳年捌月。│（毛重柒│
│  │        │            │        │    │        │724464號至約定地點│              │點玖公克│
│  │        │            │        │    │        │交易毒品          │              │）及K他 │
│  │        │            │        │    │        │                  │              │命貳拾包│
│  │        │            │        │    │        │                  │              │（毛重拾│
│  │        │            │        │    │        │                  │              │伍點肆參│
│  │        │            │        │    │        │                  │              │公克）沒│
│  │        │            │        │    │        │                  │              │收之；販│
│  │        │            │        │    │        │                  │              │賣第三級│
│  │        │            │        │    │        │                  │              │毒品所得│
│  │        │            │        │    │        │                  │              │新臺幣壹│
│  │        │            │        │    │        │                  │              │仟伍佰元│
│  │        │            │        │    │        │                  │              │應予沒收│
│  │        │            │        │    │        │                  │              │，如全部│
│  │        │            │        │    │        │                  │              │或一部不│
│  │        │            │        │    │        │                  │              │能沒收時│
│  │        │            │        │    │        │                  │              │，以其財│
│  │        │            │        │    │        │                  │              │產抵償之│
│  │        │            │        │    │        │                  │              │。扣案之│
│  │        │            │        │    │        │                  │              │分裝袋貳│
│  │        │            │        │    │        │                  │              │袋及門號│
│  │        │            │        │    │        │                  │              │00000000│
│  │        │            │        │    │        │                  │              │91、0915│
│  │        │            │        │    │        │                  │              │724464號│
│  │        │            │        │    │        │                  │              │行動電話│
│  │        │            │        │    │        │                  │              │手機共貳│
│  │        │            │        │    │        │                  │              │支（含SI│
│  │        │            │        │    │        │                  │              │M卡共貳 │
│  │        │            │        │    │        │                  │              │枚）均沒│
│  │        │            │        │    │        │                  │              │收。    │
├─┼────┼──────┼────┼──┼────┼─────────┼───────┼────┤
│ 8│洪穆賢  │97年10月13日│宜蘭縣頭│2次 │1次4包  │洪穆賢以門號098929│林民偉販賣第三│扣案之K │
│  │        │16時、97年10│城鎮民鋒│    │2,000元 │8960號與林民偉之門│級毒品，共二罪│他命拾包│
│  │        │月20日19時  │路3之2號│    │、1次2包│號0000000000號聯絡│，各處有期徒刑│（毛重柒│
│  │        │            │        │    │1,000元 │至約定地點交易毒品│貳年捌月。    │點玖公克│
│  │        │            │        │    │        │                  │              │）及K他 │
│  │        │            │        │    │        │                  │              │命貳拾包│
│  │        │            │        │    │        │                  │              │（毛重拾│
│  │        │            │        │    │        │                  │              │伍點肆參│
│  │        │            │        │    │        │                  │              │公克）沒│
│  │        │            │        │    │        │                  │              │收之；各│
│  │        │            │        │    │        │                  │              │次販賣第│
│  │        │            │        │    │        │                  │              │三級毒品│
│  │        │            │        │    │        │                  │              │所得各為│
│  │        │            │        │    │        │                  │              │新臺幣貳│
│  │        │            │        │    │        │                  │              │仟元、新│
│  │        │            │        │    │        │                  │              │臺幣壹仟│
│  │        │            │        │    │        │                  │              │元應予沒│
│  │        │            │        │    │        │                  │              │收，如全│
│  │        │            │        │    │        │                  │              │部或一部│
│  │        │            │        │    │        │                  │              │不能沒收│
│  │        │            │        │    │        │                  │              │時，以其│
│  │        │            │        │    │        │                  │              │財產抵償│
│  │        │            │        │    │        │                  │              │之。扣案│
│  │        │            │        │    │        │                  │              │之分裝袋│
│  │        │            │        │    │        │                  │              │貳袋及門│
│  │        │            │        │    │        │                  │              │號093051│
│  │        │            │        │    │        │                  │              │0991號行│
│  │        │            │        │    │        │                  │              │動電話手│
│  │        │            │        │    │        │                  │              │機壹支（│
│  │        │            │        │    │        │                  │              │含SIM卡 │
│  │        │            │        │    │        │                  │              │壹枚）均│
│  │        │            │        │    │        │                  │              │沒收。  │
├─┼────┼──────┼────┼──┼────┼─────────┼───────┼────┤
│ 9│顏良璋  │97年10月中旬│宜蘭縣宜│2次 │每次400 │顏良璋以門號098698│林民偉販賣第三│扣案之K │
│  │        │、97年11月初│蘭市宜蘭│    │元      │4505號與林民偉之門│級毒品，共二罪│他命拾包│
│  │        │            │高中附近│    │        │號0000000000號聯絡│，各處有期徒刑│（毛重柒│
│  │        │            │、宜蘭市│    │        │至約定地點交易毒品│貳年捌月。    │點玖公克│
│  │        │            │慈安路25│    │        │                  │              │）及K他 │
│  │        │            │號3樓   │    │        │                  │              │命貳拾包│
│  │        │            │        │    │        │                  │              │（毛重拾│
│  │        │            │        │    │        │                  │              │伍點肆參│
│  │        │            │        │    │        │                  │              │公克）沒│
│  │        │            │        │    │        │                  │              │收之；各│
│  │        │            │        │    │        │                  │              │次販賣第│
│  │        │            │        │    │        │                  │              │三級毒品│
│  │        │            │        │    │        │                  │              │所得各為│
│  │        │            │        │    │        │                  │              │新臺幣肆│
│  │        │            │        │    │        │                  │              │佰元、新│
│  │        │            │        │    │        │                  │              │臺幣肆佰│
│  │        │            │        │    │        │                  │              │元應予沒│
│  │        │            │        │    │        │                  │              │收，如全│
│  │        │            │        │    │        │                  │              │部或一部│
│  │        │            │        │    │        │                  │              │不能沒收│
│  │        │            │        │    │        │                  │              │時，以其│
│  │        │            │        │    │        │                  │              │財產抵償│
│  │        │            │        │    │        │                  │              │之。扣案│
│  │        │            │        │    │        │                  │              │之分裝袋│
│  │        │            │        │    │        │                  │              │貳袋及門│
│  │        │            │        │    │        │                  │              │號091572│
│  │        │            │        │    │        │                  │              │4464號行│
│  │        │            │        │    │        │                  │              │動電話手│
│  │        │            │        │    │        │                  │              │機壹支（│
│  │        │            │        │    │        │                  │              │含SI M卡│
│  │        │            │        │    │        │                  │              │壹枚）均│
│  │        │            │        │    │        │                  │              │沒收。  │
├─┼────┼──────┼────┼──┼────┼─────────┼───────┼────┤
│10│黃冠皓  │97年10月間2 │宜蘭縣宜│4次 │4包2,000│黃冠皓以門號095590│林民偉販賣第三│扣案之K │
│  │        │次、97年10月│蘭市異形│    │元、5包 │9301號與林民偉之門│級毒品，共四罪│他命拾包│
│  │        │底、97年11月│KTV、宜 │    │2,500元 │號0000000000號聯絡│，各處有期徒刑│（毛重柒│
│  │        │初          │蘭市英格│    │、5包2, │至約定地點交易毒品│貳年捌月。    │點玖公克│
│  │        │            │蘭汽車旅│    │500元、 │                  │              │）及K他 │
│  │        │            │館、礁溪│    │4包2,000│                  │              │命貳拾包│
│  │        │            │某汽車旅│    │元      │                  │              │（毛重拾│
│  │        │            │館、宜蘭│    │        │                  │              │伍點肆參│
│  │        │            │市英格蘭│    │        │                  │              │公克）沒│
│  │        │            │汽車旅館│    │        │                  │              │收之；各│
│  │        │            │        │    │        │                  │              │次販賣第│
│  │        │            │        │    │        │                  │              │三級毒品│
│  │        │            │        │    │        │                  │              │所得各為│
│  │        │            │        │    │        │                  │              │新臺幣貳│
│  │        │            │        │    │        │                  │              │仟元、新│
│  │        │            │        │    │        │                  │              │臺幣貳仟│
│  │        │            │        │    │        │                  │              │伍佰元、│
│  │        │            │        │    │        │                  │              │新臺幣貳│
│  │        │            │        │    │        │                  │              │仟伍佰元│
│  │        │            │        │    │        │                  │              │、新臺幣│
│  │        │            │        │    │        │                  │              │貳仟元應│
│  │        │            │        │    │        │                  │              │予沒收，│
│  │        │            │        │    │        │                  │              │如全部或│
│  │        │            │        │    │        │                  │              │一部不能│
│  │        │            │        │    │        │                  │              │沒收時，│
│  │        │            │        │    │        │                  │              │以其財產│
│  │        │            │        │    │        │                  │              │抵償之。│
│  │        │            │        │    │        │                  │              │扣案之分│
│  │        │            │        │    │        │                  │              │裝袋貳袋│
│  │        │            │        │    │        │                  │              │及門號09│
│  │        │            │        │    │        │                  │              │00000000│
│  │        │            │        │    │        │                  │              │號行動電│
│  │        │            │        │    │        │                  │              │話手機壹│
│  │        │            │        │    │        │                  │              │支（含SI│
│  │        │            │        │    │        │                  │              │M卡壹枚 │
│  │        │            │        │    │        │                  │              │）均沒  │
│  │        │            │        │    │        │                  │              │收。    │
└─┴────┴──────┴────┴──┴────┴─────────┴───────┴────┘
附表六：被告林民偉販賣第三級毒品K他命部分：
┌─┬────┬──────┬────┬──┬────┬─────────┬───────┬────┐
│編│交易對象│  交易時間  │交易地點│次數│金額（新│     交易方式     │主          刑│從    刑│
│號│        │            │        │    │臺幣）  │                  │              │        │
├─┼────┼──────┼────┼──┼────┼─────────┼───────┼────┤
│ 1│陳００  │97年10月9日 │宜蘭縣礁│1次 │1包500元│陳００以門號098263│林民偉成年人對│扣案之K │
│  │        │23時        │溪鄉湯圍│    │        │2114號行動電話與林│少年犯販賣第三│他命拾包│
│  │        │            │溝公園  │    │        │民偉之門號00000000│級毒品，處有期│（毛重柒│
│  │        │            │        │    │        │91號聯絡至約定地點│徒刑參年。    │點玖公克│
│  │        │            │        │    │        │交易毒品          │              │）及K他 │
│  │        │            │        │    │        │                  │              │命貳拾包│
│  │        │            │        │    │        │                  │              │（毛重拾│
│  │        │            │        │    │        │                  │              │伍點肆參│
│  │        │            │        │    │        │                  │              │公克）沒│
│  │        │            │        │    │        │                  │              │收之；販│
│  │        │            │        │    │        │                  │              │賣第三級│
│  │        │            │        │    │        │                  │              │毒品所得│
│  │        │            │        │    │        │                  │              │新臺幣伍│
│  │        │            │        │    │        │                  │              │佰元應予│
│  │        │            │        │    │        │                  │              │沒收，如│
│  │        │            │        │    │        │                  │              │全部或一│
│  │        │            │        │    │        │                  │              │部不能沒│
│  │        │            │        │    │        │                  │              │收時，以│
│  │        │            │        │    │        │                  │              │其財產抵│
│  │        │            │        │    │        │                  │              │償之。扣│
│  │        │            │        │    │        │                  │              │案之分裝│
│  │        │            │        │    │        │                  │              │袋貳袋及│
│  │        │            │        │    │        │                  │              │門號0930│
│  │        │            │        │    │        │                  │              │510991號│
│  │        │            │        │    │        │                  │              │行動電話│
│  │        │            │        │    │        │                  │              │手機壹支│
│  │        │            │        │    │        │                  │              │（含SIM │
│  │        │            │        │    │        │                  │              │卡壹枚）│
│  │        │            │        │    │        │                  │              │均沒收。│
├─┼────┼──────┼────┼──┼────┼─────────┼───────┼────┤
│ 2│吳００  │97年10月10日│宜蘭縣頭│1次 │2包1,000│吳００以門號091641│林民偉成年人對│扣案之K │
│  │        │晚間        │城火車站│    │元      │8889號與林民偉之門│少年犯販賣第三│他命拾包│
│  │        │            │前之伊媚│    │        │號0000000000號聯絡│級毒品，處有期│（毛重柒│
│  │        │            │兒飲料店│    │        │至約定地點交易毒品│徒刑參年。    │點玖公克│
│  │        │            │        │    │        │                  │              │）及K他 │
│  │        │            │        │    │        │                  │              │命貳拾包│
│  │        │            │        │    │        │                  │              │（毛重拾│
│  │        │            │        │    │        │                  │              │伍點肆參│
│  │        │            │        │    │        │                  │              │公克）沒│
│  │        │            │        │    │        │                  │              │收之；販│
│  │        │            │        │    │        │                  │              │賣第三級│
│  │        │            │        │    │        │                  │              │毒品所得│
│  │        │            │        │    │        │                  │              │新臺幣壹│
│  │        │            │        │    │        │                  │              │仟元應予│
│  │        │            │        │    │        │                  │              │沒收，如│
│  │        │            │        │    │        │                  │              │全部或一│
│  │        │            │        │    │        │                  │              │部不能沒│
│  │        │            │        │    │        │                  │              │收時，以│
│  │        │            │        │    │        │                  │              │其財產抵│
│  │        │            │        │    │        │                  │              │償之。扣│
│  │        │            │        │    │        │                  │              │案之分裝│
│  │        │            │        │    │        │                  │              │袋貳袋及│
│  │        │            │        │    │        │                  │              │門號0930│
│  │        │            │        │    │        │                  │              │510991號│
│  │        │            │        │    │        │                  │              │行動電話│
│  │        │            │        │    │        │                  │              │手機壹支│
│  │        │            │        │    │        │                  │              │（含SIM │
│  │        │            │        │    │        │                  │              │卡壹枚）│
│  │        │            │        │    │        │                  │              │均沒收。│
└─┴────┴──────┴────┴──┴────┴─────────┴───────┴────┘